臺灣彰化地方法院刑事判決　　　　　　　95年度訴字第1403號
公　訴　人　臺灣彰化地方法院檢察署檢察官
被　　　告　甲○○
　　　　　　丁○○
　　　　　　　　　　（另案在臺灣彰化監獄彰化分監執行中）
　　　　　　丙○○
共　　　同
指定辯護人　袁烈輝律師
被　　　告　乙○○
　　　　　　　　　　（另案在臺灣臺中女子監獄執行中）
選任辯護人　趙建興律師
上列被告等因違反毒品危害防制條例案件，經檢察官提起公訴（
95年度偵字第3802號、第4053號、第6783號、第7125號、第7126
號）及移送併案審理（95年度偵字第7819號），本院判決如下：
    主  文
甲○○共同連續販賣第一級毒品，累犯，處無期徒刑，褫奪公權
終身，扣案如附表壹所示之物沒收，未扣案如附表貳所示之犯罪
所得沒收，如全部或一部不能沒收時，以其財產抵償之；又共同
連續販賣第二級毒品，累犯，處有期徒刑壹拾伍年，扣案如附表
壹所示之物（除Panasonic 廠牌行動電話1 支及乙○○所有之摩
拖羅拉廠牌行動電話外）均沒收，未扣案如附表所示之犯罪所
得沒收，如全部或一部不能沒收時，以其財產抵償之；又連續轉
讓第一級毒品，累犯，處有期徒刑貳年陸月；又連續明知為禁藥
而轉讓，累犯，處有期徒刑壹年壹拾月。應執行無期徒刑，褫奪
公權終身，扣案如附表壹所示之物均沒收，未扣案如附表貳、附
表所示之犯罪所得沒收，如全部或一部不能沒收時，以其財產
抵償之。
丁○○共同連續販賣第一級毒品，累犯，處無期徒刑，褫奪公權
終身，扣案如附表壹所示之物沒收，未扣案如附表肆所示之犯罪
所得沒收，如全部或一部不能沒收時，以其財產抵償之；又共同
連續販賣第二級毒品，累犯，處有期徒刑玖年，扣案如附表壹所
示之物（除Panasonic 廠牌行動電話1 支及乙○○所有之摩拖羅
拉廠牌行動電話外）均沒收，未扣案如附表伍所示之犯罪所得沒
收，如全部或一部不能沒收時，以其財產抵償之。應執行無期徒
刑，褫奪公權終身，扣案如附表壹所示之物均沒收，未扣案如附
表肆、附表伍所示之犯罪所得沒收，如全部或一部不能沒收時，
以其財產抵償之。
丙○○連續販賣第一級毒品，累犯，處無期徒刑，褫奪公權終身
，扣案如附表陸所示之物沒收銷燬之，扣案如附表柒所示之物沒
收，未扣案如附表捌所示之犯罪所得沒收，如全部或一部不能沒
收時，以其財產抵償之；又共同連續販賣第二級毒品，累犯，處
有期徒刑壹拾伍年，扣案如附表玖所示之物沒收銷燬之，扣案如
附表柒所示之物沒收，未扣案如附表壹拾所示之犯罪所得沒收，
如全部或一部不能沒收時，以其財產抵償之；又連續轉讓第一級
毒品，累犯，處有期徒刑貳年；又連續明知為禁藥而轉讓，累犯
，處有期徒刑壹年貳月。應執行無期徒刑，褫奪公權終身，扣案
如附表陸、附表玖所示之物沒收銷燬之，扣案如附表柒所示之物
均沒收，未扣案如附表捌、附表壹拾所示之犯罪所得沒收，如全
部或一部不能沒收時，以其財產抵償之。
乙○○共同連續販賣第一級毒品，累犯，處有期徒刑玖年，褫奪
公權肆年，扣案如附表壹所示之物沒收，未扣案如附表壹拾壹所
示之犯罪所得沒收，如全部或一部不能沒收時，以其財產抵償之
；又共同連續販賣第二級毒品，累犯，處有期徒刑肆年，扣案如
附表壹所示之物（除Panasonic 廠牌行動電話1 支、乙○○所有
之摩拖羅拉廠牌行動電話外）均沒收，未扣案如附表壹拾貳所示
之犯罪所得沒收，如全部或一部不能沒收時，以其財產抵償之；
又連續轉讓第一級毒品，累犯，處有期徒刑壹年捌月。應執行有
期徒刑壹拾肆年陸月，褫奪公權肆年，扣案如附表壹所示之物均
沒收，未扣案如附表壹拾壹、附表壹拾貳所示之犯罪所得沒收，
如全部或一部不能沒收時，以其財產抵償之。
    犯罪事實
一、甲○○（綽號「生哥」）曾於民國81年間因違反槍砲彈藥刀
    械管制條例等案件，經臺灣臺中地方法院以81年度訴字第19
    60號刑事判決分別判處有期徒刑7 月、1 年6 月，應執行有
    期徒刑1 年10月，經上訴分別由臺灣高等法院臺中分院以81
    年度上訴字第2415號、最高法院以82年度臺上字第2847號刑
    事判決均駁回上訴確定；復於82年間因違反槍砲彈藥刀械管
    制條例等案件，經本院以82年度訴字第1043號刑事判決各判
    處有期徒刑1 年6 月、6 月，應執行有期徒刑1 年10月確定
    ；於82年間因違反麻醉藥品管理條例案件，經本院以82年度
    易字第2092號刑事判決判處有期徒刑6 月確定，上揭82年間
    經法院判決確定之3 罪，經聲請裁定應執行有期徒刑2 年2
    月確定後，經送監接續執行，於84年4 月27日縮短刑期假釋
    出監並付保護管束，復於85年間保護管束期間內，因違反麻
    醉藥品管理條例案件，經本院以85年度易字第1874號刑事判
    決判處有期徒刑9 月確定；因違反肅清煙毒條例案件，以85
    年度訴字第1066號刑事判決判處有期徒刑3 年2 月，經上訴
    由臺灣高等法院臺中分院以86年度上訴字第1787號刑事判決
    駁回上訴確定後，經送監執行，並撤銷上開假釋，應執行殘
    刑有期徒刑2 年5 月14日接續執行，於89年8 月22日縮短刑
    期假釋出監並付保護管束，復於91年間再經撤銷假釋，執行
    殘刑有期徒刑2 年2 月16日，於93年6 月17日縮刑期滿執行
    完畢。丁○○（綽號「蟾蜍」）曾於82年間因違反肅清煙毒
    條例等案件，經本院以82年度訴字第1223號刑事判決分別判
    處有期徒刑8 月、3 年4 月，應執行有期徒刑3 年8 月確定
    ，於84年5 月25日縮短刑期假釋出監並付保護管束，復於86
    年間保護管束期間內，因違反麻醉藥品管理條例案件，經本
    院以86年度訴字第330 號刑事判決判處有期徒刑7 月確定，
    另因違反肅清煙毒條例案件，經臺灣臺中地方法院以86年度
    訴字第884 號刑事判決判處有期徒刑3 年3 月確定，上揭2
    罪經聲請法院裁定應執行有期徒刑3 年7 月確定後，再經撤
    銷前揭84年間之假釋，應執行殘刑有期徒刑1 年10月5 日，
    經接續執行，於89年4 月25日縮短刑期假釋出監並付保護管
    束，復於92年間再經撤銷假釋，執行殘刑有期徒刑2 年3 月
    ，於94年9 月17日因縮刑期滿執行完畢。丙○○曾於89年間
    因違反毒品危害防制條例等案件，經本院以89年度訴字第11
    77號刑事判決分別判處有期徒刑8 月、5 月，應執行有期徒
    刑1 年確定；復於90年間因違反毒品危害防制條例案件，經
    本院以90年度易字第1424號刑事判決判處有期徒刑6 月確定
    ，復於91年間因違反毒品危害防制條例案件，經本院以91年
    度訴字第239 號刑事判決判處有期徒刑10月確定，上揭2 罪
    經聲請法院裁定應執行有期徒刑1 年2 月確定後，經接續執
    行，於93年1 月20日因縮短刑期假釋出監並付保護管束，並
    於93年5 月11日保護管束期滿視為執行完畢。乙○○（綽號
    「阿如」）曾於93年間因違反毒品危害防制條例案件，經臺
    灣南投地方法院以93年度訴字第39號刑事判決判處有期徒刑
    8 月確定，並於93年11月11日執行完畢。詎其等均不知悔改
    ，甲○○、丁○○、丙○○、乙○○，均明知海洛因、甲基
    安非他命分屬毒品危害防制條例第2 條第2 項第1 、2 款規
    定之第1 、2 級毒品，非經許可，不得販入、賣出或轉讓，
    甲○○、丁○○、丙○○、乙○○，竟基於販賣第1 級毒
    品海洛因以營利之概括犯意，意圖營利，由甲○○、丁○○
    、乙○○3 人；或由甲○○與丁○○2 人；或由甲○○與乙○○2 人；或由丁○○與癸○○2 人；或由丁○○與癸○○
    、真實姓名及年籍均不詳之成年女子3 人，基於共同販賣海
    洛因之犯意聯絡；或甲○○、丙○○各單獨，連續於下列(一)
    所示時、地為販賣海洛因之行為；甲○○、丁○○、丙○○、乙○○，竟另行基於販賣第2 級毒品甲基安非他命以營
    利之概括犯意，意圖營利由甲○○與乙○○2 人；或由甲○○與丙○○2 人，基於共同販賣甲基安非他命之犯意聯絡；
    或甲○○、丁○○、丙○○各單獨，連續於下列(二)所示時、
    地為販賣甲基安非他命之行為；甲○○、丙○○、乙○○
    各基於轉讓第1 級毒品海洛因之概括犯意，連續於下列(三)所
    示時、地為轉讓總淨重未達淨重5 公克之數量不詳之海洛因
    之行為；甲○○、丙○○亦均明知甲基安非他命業經行政
    院衛生署公告列入禁藥管理，屬禁藥之一種，竟單獨各基於
    轉讓禁藥甲基安非他命之概括犯意，連續於下列(四)所示時、
    地為轉讓總淨重未達淨重10公克之數量不詳禁藥甲基安非他
    命之行為：
  (一)販賣第1級毒品海洛因部分：
    1.自94年10月間某日起至95年1 月中旬某日止，由癸○○以
      行動電話門號0911—944302號撥打甲○○使用之行動電話
      門號0982—768275號或直接當面向甲○○議定購買金額，
      購買海洛因後，並在甲○○承租位於彰化縣溪湖鎮○○○○
      街15號旁之鐵皮屋套房內交貨，甲○○獨自販賣數量不詳
      之海洛因且價格新臺幣（下同）1,000 元1 次、價格5,00
      0 元13次、價格6,000 元2 次予癸○○，以此方式，連續
      販賣海洛因共計16次，甲○○合計得款78,000元。
    2.自94年5 、6 月間某日起至95年3 月12日止，由戊○○以
      行動電話門號0989—024519號撥打甲○○使用之行動電話
      門號0982—768275號，經與甲○○議定購買金額，並約定
      在甲○○位於彰化縣溪湖鎮○○路○段439 巷145 號三合
      院住處前，購買海洛因後，則由甲○○單獨前往，或由甲○○委託丁○○，在上揭交貨地點，每次販賣價格1,000
      元且數量不詳之海洛因1 包予戊○○，以此方式，(1)甲○○單獨連續販賣海洛因共計40次，甲○○合計得款40,000
      元【以最有利於甲○○之計算方式】；(2)另甲○○、丁○○共同連續販賣海洛因共計10次，甲○○、丁○○2 人合
      計得款10,000元【以最有利於甲○○、丁○○之計算方式
      】。
    3.於95年3 月31日凌晨零時3 分、同年4 月24日下午3 時許
      ，戌○○經由不知情之真實姓名、年籍均不詳之綽號「阿
      樹」之友人處得知甲○○之行動電話門號後，以室內電話
      門號04—0000000 號撥打甲○○使用之行動電話門號0917
      —348408號（裝於其所有摩拖羅拉廠牌行動電話內）向甲○○議定購買金額後，並約定在設於彰化縣溪湖鎮溪湖糖
      廠旁之「全家便利商店」、彰化縣溪湖鎮溪湖國民中學前
      ，購買海洛因後，則由甲○○獨自前往上揭交貨地點，每
      次販賣數量不詳且價格1,000 元之海洛因1 包予戌○○2
      次，以此方式，連續販賣海洛因共計2 次，甲○○合計得
      款2,000 元。
    4.於95年4 月2 日、同年4 月10日、同年4 月間某日（除同
      年4 月2 、10日外），辰○○以行動電話門號0932—5865
      96號撥打甲○○使用之行動電話門號0917—348408號，經
      與甲○○議定購買金額，並約定在設於彰化縣溪湖鎮○○
      路○段之「金百利釣蝦場」前或甲○○前揭住處三合院前
      ，購買海洛因後，則由甲○○獨自前往上揭交貨地點，販
      賣數量不詳之海洛因且價格1,000 元1 次、價格500 元2
      次予辰○○，以此方式，連續販賣海洛因共計3 次，甲○○合計得款2,000 元。
    5.自95年3 月下旬某日起至同年4 月中旬某日止，由丑○○
      以行動電話門號0919—547127號撥打乙○○使用之行動電
      話門號0915—575636號（裝於乙○○所有銀色摩拖羅拉廠
      牌行動電話內）或甲○○使用之行動電話門號0917—3484
      08號，經與乙○○或甲○○議定購買金額，並約定在前揭
      金百利釣蝦場前，購買海洛因後，(1)由甲○○將海洛因交
      與乙○○前往前揭約定交貨地點，每次販賣數量不詳之海
      洛因且價格1,000 元3 次、價格2,000 元1 次予丑○○，
      以此方式，連續販賣海洛因共計4 次，甲○○、乙○○2
      人合計得款5,000 元【以最有利於甲○○、乙○○之計算
      方式】；(2)由乙○○先向丑○○收取買賣價金後，由甲○○將海洛因交與乙○○，復經乙○○委託丁○○將海洛因
      攜往前揭約定交貨地點，販賣數量不詳且價格1, 500元之
      海洛因予丑○○1 次，甲○○、丁○○、乙○○3 人合計
      得款1,500 元；(3)由甲○○將海洛因交與丁○○前往前揭
      約定交貨地點，每次販賣數量不詳之海洛因且價格1,000
      元1 次、價格2,000 元1 次予丑○○，以此方式，連續販
      賣海洛因共計2 次，甲○○、丁○○2 人合計得款3,000
      元【以最有利於甲○○、丁○○之計算方式】。
    6.自95年1 月間某日起至同年3 月間某日止，由己○○以行
      動電話門號0982—332320號撥打甲○○使用之行動電話門
      號0917—348408號，經向甲○○議定購買金額，購買海洛
      因後，並在甲○○前揭住處三合院前交貨，甲○○獨自販
      賣數量不詳且價格1,000 元之海洛因予己○○3 次，以此
      方式，連續販賣海洛因共計3 次，甲○○合計得款3,000
      元。
    7.自95年1 月間某日起至同年5 月8 日止，由辛○○以行動
      電話門號0982—665486號撥打甲○○使用之行動電話門號
      0917—348408號，經向甲○○議定購買金額，購買海洛因
      後，並在甲○○前揭住處三合院前或金百利釣蝦場前交貨
      ，(1)由甲○○單獨前往上揭約定交貨地點各販賣數量不詳
      之海洛因且價格500 元2 次、價格1,000 元6 次、價格3,
      000 元3 次、6,000 元1 次予辛○○，以此方式，連續販
      賣海洛因共計12次，甲○○合計得款22,000元；(2)由甲○○將海洛因交與丁○○前往前揭約定交貨地點，每次販賣
      數量不詳且價格1,000 元之海洛因予辛○○2 次，以此方
      式，連續販賣海洛因共計2 次，甲○○、丁○○2 人合計
      得款2,000 元【以最有利於甲○○、丁○○之計算方式】
      。
    8.自95年3 月下旬某日起至同年4 月間某日止，由子○○以
      行動電話門號0982—272545號撥打甲○○使用之行動電話
      門號0917—348408號，經向甲○○議定購買金額，購買海
      洛因後，並在甲○○前揭住處三合院前或金百利釣蝦場前
      交貨，甲○○獨自販賣數量不詳之海洛因且價格1,000 元
      1 次、價格500 元4 次予子○○，以此方式，連續販賣海
      洛因共計5 次，上揭價格500 元部分中之3 次，甲○○因
      故未交付海洛因予子○○（起訴書誤載為已完成交易），
      而子○○亦未交付價金與甲○○，甲○○合計僅得款1,50
      0 元。
    9.自95年4 月初某日起至同年4 月間某日止，由未○○以市
      內電話電話門號04—813256號、行動電話門號0982—2920
      75號撥打乙○○使用之行動電話門號0915—575636號，經
      向乙○○議定購買金額，購買海洛因後，並在甲○○前揭
      住處三合院後方或金百利釣蝦場前交貨，由甲○○將海洛
      因交與乙○○前往前揭約定交貨地點，每次販賣數量不詳
      之海洛因且價格1,000 元1 次、價格2,000 元1 次予未○○，以此方式，甲○○、乙○○共同連續販賣海洛因共計
      2 次，合計得款3,000 元。
    10.自95年2 月初即農曆年後某日起至同年4 月26日止，由乙○○以行動電話門號0915—575636號、0910—592199號撥
      打甲○○使用之行動電話門號0917—348408號，經向甲○○議定購買金額，購買海洛因後，並在甲○○前揭住處三
      合院前或金百利釣蝦場前交貨，甲○○獨自販賣數量不詳
      之海洛因且價格500 元11次、1,000 元6 次予乙○○，以
      此方式，連續販賣海洛因共計17次，而乙○○於95年4 月
      26日購買海洛因之價金500 元尚未交付與甲○○，甲○○
      合計得款11,000元。
    11.自95年1 月間某日起至同年2 月某日止，庚○○（綽號「
      叮噹」）、午○○（綽號「小胖」）2 人欲購買海洛因，
      推由庚○○以行動電話門號0986—258038號撥打癸○○（
      業經本院另案判決）使用之行動電話門號0930—313478號
      ，經與癸○○議定購買金額，並約定在前揭金百利釣蝦場
      前，購買海洛因後，(1)由癸○○將海洛因交與丁○○前往
      前揭約定交貨地點，每次販賣數量不詳且價格1,000 元之
      海洛因予庚○○、午○○3 次，以此方式，丁○○、癸○○共同連續販賣海洛因共計3 次，合計得款3,000 元【以
      最有利於丁○○、黃良哲之計算方式】；(2)由癸○○將海
      洛因交與丁○○，復經丁○○委託真實姓名、年籍均不詳
      之成年女子將海洛因攜往前揭約定交貨地點，丁○○、癸○○及真實姓名、年籍均不詳之成年女子3 人（起訴書漏
      載）共同販賣數量不詳且價格1,000 元之海洛因予庚○○
      、午○○1 次，合計得款1,000 元。
    12.自95年3 月間某日起至同年4 月間某日止，由寅○○以行
      動電話門號0920—498078號撥打丙○○使用之行動電話門
      號0937—288895號（裝於丙○○所有白色摩拖羅拉廠牌行
      動電話內）、0929—221130號、0938—928330號，經向丙○○議定購買金額，購買海洛因後，並在丙○○位於彰化
      縣溪湖鎮○○路大突巷87號住處內交貨，丙○○獨自販賣
      數量不詳之海洛因且價格1,000 元予寅○○3 次，以此方
      式，連續販賣海洛因共計3 次，丙○○合計得款3,000 元
      【以最有利於丙○○之計算方式】。
  (二)販賣第2級毒品甲基安非他命部分：
    1.自94年9 月底某日起至95年4 月28日（即甲○○為警查獲
      日）止，由酉○○以行動電話門號0923—268933號、0936
      —868433號撥打甲○○使用之行動電話門號0917—348408
      號、0931—586522號，於94年間平均約每2 、3 日1 次，
      另於95年間（不包括95年1 月）平均每週1 次，經向甲○○議定購買金額，購買甲基安非他命後，並在甲○○前揭
      三合院住處交貨，甲○○獨自販賣數量不詳之甲基安非他
      命且價格2,000 元31次、12次予酉○○【以最有利於甲○○之計算方式，即94年9 月30日起至94年12月31日止，平
      均每3 日1 次，共計31次；另95年2 月至4 月止，平均每
      週1 次，共計12次】，以此方式，連續販賣甲基安非他命
      共計43次，甲○○合計得款86,000元。
    2.自95年1 月某日起至同年1 月底某日止，由酉○○直接至
      不知情之甲○○前揭三合院住處，經向丁○○議定購買金
      額，購買甲基安非他命後，並在位於甲○○前揭三合院住
      處交貨，丁○○獨自販賣數量不詳之甲基安非他命且價格
      2,000 元4 次予酉○○【以最有利於丁○○之計算方式】
      ，以此方式，連續販賣甲基安非他命共計4 次，丁○○合
      計得款8,000 元。
    3.自95年1 月某日起至同年4 月28日（即甲○○為警查獲日
      ）前某日止，(1)由酉○○至甲○○前揭三合院住處後，透
      過甲○○聯絡丙○○後，由酉○○向丙○○議定購買金額
      ，購買甲基安非他命後，並在甲○○前揭三合院住處，由
      丙○○將甲基安非他命交與酉○○，酉○○則將購買價金
      交與甲○○，每次販賣數量不詳之甲基安非他命且價格1,
      000 元2 次予酉○○，以此方式，連續販賣甲基安非他命
      共計2 次，丙○○、甲○○2 人合計得款2,000 元【以最
      有利於丙○○、甲○○之計算方式】；或(2)由酉○○以行
      動電話門號0923—268933號、0936—868433號撥打丙○○
      使用之行動電話門號0937—288895號、0938—928330號，
      由酉○○向丙○○議定購買金額，購買甲基安非他命後，
      並在彰化縣溪湖鎮溪湖國民中學校區後方交貨，由丙○○
      獨自將甲基安非他命攜往前揭約定交貨地點，販賣數量不
      詳之甲基安非他命且價格1,000 元1 次予酉○○，以此方
      式，販賣甲基安非他命共計1 次，丙○○合計得款1, 000
      元。
    4.自95年1 月間某日起至同年4 月13日前之某日止，由申○○直接至甲○○前揭三合院住處，經先各向甲○○、乙○○、丙○○議定購買金額，購買甲基安非他命後，並在甲○○前揭三合院住處交貨，(1)由甲○○獨自將甲基安非他
      命交與申○○，販賣數量不詳且價格500 元之甲基安非他
      命予申○○2 次，以此方式，甲○○連續販賣甲基安非他
      命共計2 次，合計得款1,000 元【以最有利於甲○○之計
      算方式】；(2)由甲○○委由乙○○將甲基安非他命交與申
      ○○，每次販賣數量不詳之甲基安非他命且價格350 元、
      500 元各1 次予申○○，以此方式，甲○○、乙○○共同
      連續販賣甲基安非他命共計2 次，合計得款850 元；(3)由
      丙○○獨自將甲基安非他命交與申○○，販賣數量不詳之
      甲基安非他命且價格300 元、500 元各1 次予申○○，以
      此方式，丙○○連續販賣甲基安非他命共計2 次，丙○○
      合計得款800 元。
    5.(1)自94年10月間某日起至95年1 月中旬某日止，由癸○○
      以直接當面向甲○○議定購買金額，購買甲基安非他命後
      ，並在甲○○承租位於彰化縣溪湖鎮○○○○街15號旁之鐵
      皮屋套房內交貨，甲○○獨自販賣數量不詳之甲基安非他
      命且價格1, 000元1 次、價格2,000 元1 次予癸○○，以
      此方式，甲○○連續販賣甲基安非他命共計2 次，合計得
      款3,000 元；(2)另於94年12月中旬某日，由癸○○詢問甲○○後，經甲○○聯繫向丙○○議定購買金額，購買甲基
      安非他命後，由癸○○駕車搭載甲○○前往設於彰化縣溪
      湖鎮○○道安醫院」內交貨，癸○○將購買價金交與甲○○，由甲○○進入前揭醫院內，將價金交給丙○○，再由
      丙○○將甲基安非他命交與甲○○轉交與癸○○，以此方
      式，甲○○、丙○○共同販賣數量不詳之甲基安非他命且
      價格6,000 元予癸○○1 次，合計得款6,000 元。
    6.於95年4 月上旬某日，由未○○直接至設於彰化縣溪湖鎮
      金百利釣蝦場處，經向丁○○議定購買金額，購買甲基安
      非他命後，並在該處交貨，丁○○獨自販賣數量不詳之甲
      基安非他命且價格500 元1 次予未○○，以此方式，販賣
      甲基安非他命1次，丁○○合計得款500 元。
    7.於94年9 月間某日、同年10月間某日，由壬○○直接至設
      於彰化縣溪湖鎮金百利遊藝場處，經向丁○○議定購買金
      額，購買甲基安非他命後，並在該遊藝場附近處或巷弄內
      交貨，丁○○獨自販賣數量不詳且價格1,000 元之甲基安
      非他命予壬○○2 次，以此方式，連續販賣甲基安非他命
      共計2 次，丁○○合計得款2,000 元。
    8.自95年1 月上旬某日起至同年1 月間某日止，由巳○○以
      行動電話門號0938—121408號撥打丙○○使用之行動電話
      門號0937—288895號，向丙○○議定購買金額，購買甲基
      安非他命後，並在彰化縣溪湖鎮溪湖高級中學前或彰化縣
      埔鹽鄉南港村南港國民小學前交貨，丙○○獨自販賣數量
      不詳之甲基安非他命且價格1,000 元4 次予巳○○，以此
      方式，連續販賣甲基安非他命共計4 次，丙○○合計得款
      4,000 元。
  (三)轉讓第1級毒品海洛因部分：
    1.自95年農曆新年後即2 月間某日起至同年4 月間某日止，
      由丁○○在甲○○前揭三合院住處，平均每週約2 、3 次
      向甲○○索討海洛因施用時，甲○○乃連續無償轉讓數量
      不詳之海洛因予丁○○施用多次（丁○○所涉施用第1 級
      毒品海洛因部分經另案判決）。
    2.自95年農曆新年後即2 月間某日起至同年4 月間某日止，
      由乙○○在甲○○前揭三合院住處，向甲○○索討海洛因
      施用時，甲○○乃連續無償轉讓之數量不詳之海洛因予乙○○施用（乙○○所涉施用第1 級毒品海洛因部分經另案
      判決），共計3 次。
    3.自95年3 月間某日起至同年4 月間某日止，由丙○○在甲○○前揭三合院住處，向甲○○索討海洛因施用時，甲○○乃連續無償轉讓數量不詳之海洛因予丙○○施用（丙○○所涉施用第1 級毒品海洛因部分經另案判決），共計2
      次。
    4.自95年2 月間某日起至同年3 月間某日止，由辛○○在前
      揭金百利釣蝦場處，向甲○○索討海洛因施用時，甲○○
      獨自連續無償轉讓數量不詳之海洛因予辛○○施用，共計
      3 次。
    5.自95年3 月間某日起至同年4 月間某日止，由甲○○在其
      前揭三合院住處，向丙○○索討海洛因施用時，丙○○乃
      連續無償轉讓數量不詳之海洛因予甲○○施用（甲○○所
      涉施用第1 級毒品海洛因部分經另案判決），共計2 次。
    6.自95年3 月間某日起至同年4 月間某日止，由寅○○在丙○○位於彰化縣溪湖鎮○○路大突巷87號住處（起訴書誤
      載為丙○○之上揭住處旁邊之「展亞賓館」），向丙○○
      索討海洛因施用時，丙○○乃連續無償轉讓數量不詳之海
      洛因予寅○○施用（寅○○所涉施用第1 級毒品海洛因部
      分經另案判決），共計2 次。
    7.自95年3 月間某日起至同年4 月間某日止，由丁○○在甲○○前揭三合院處及彰化縣溪湖鎮之「金百利釣蝦場」處
      ，向乙○○索討海洛因施用時，乙○○乃連續無償轉讓數
      量不詳價值約500 元之海洛因予丁○○施用（丁○○所涉
      施用第1 級毒品海洛因部分經另案判決），共計2 次。
    8.於95年3 月間某日，由丑○○在甲○○前揭三合院處，向
      乙○○索討海洛因施用時，乙○○乃無償轉讓數量不詳價
      值約300 元之海洛因予丑○○施用（丑○○所涉施用第1
      級毒品海洛因部分經另案判決），共計1 次。
    9.於95年4 月26日下午5 時20分，由卯○○在國道1 號高速
      公路溪湖交流道下方之涵洞，因見乙○○將前於犯罪事實
      欄一(一)10.所示之95年4 月26日，在金百利釣蝦場前向甲○○購得價值500 元之海洛因裝入注射針筒內施用後，向乙○○索討於注射針筒內之剩餘海洛因施用，乙○○乃無償
      轉讓將前揭注射針筒內剩餘之海洛因予卯○○，卯○○尚
      未施用之際，即為警方當場查獲上情，並扣得乙○○所有
      之注射針筒、削尖剷管各1 支。
  (四)轉讓禁藥即第2級毒品甲基安非他命部分：
    1.自95年農曆新年後即2 月間某日起至同年4 月間某日止，
      由丁○○在甲○○前揭三合院住處，平均每週約2 、3 次
      向甲○○索討甲基安非他命施用時，甲○○乃連續無償數
      量不詳甲基安非他命予丁○○施用多次（丁○○所涉施用
      第2 級毒品甲基安非他命部分經另案判決）。
    2.自95年農曆新年後即95年2 月間某日，由乙○○在甲○○
      前揭三合院住處，向甲○○索討甲基安非他命施用時，甲○○乃連續無償轉讓數量不詳甲基安非他命予乙○○施用
      （乙○○所涉施用第2 級毒品甲基安非他命經另案判決）
      ，共計2 次。
    3.於95年農曆新年後即95年2 月間某日，由丙○○在甲○○
      前揭三合院住處，向甲○○索討甲基安非他命施用時，甲○○乃連續無償轉讓數量不詳甲基安非他命予丙○○施用
      （丙○○所涉施用第2 級毒品甲基安非他命經另案判決）
      ，共計1 次【以最有利於甲○○之計算方式】。
    4.於95年約3 、4 月間某日，由甲○○在丙○○位於彰化縣
      溪湖鎮○○路大突巷87號住處內，向丙○○索討甲基安非
      他命施用時，丙○○乃連續無償轉讓數量不詳甲基安非他
      命予甲○○施用（甲○○所涉施用第2 級毒品甲基安非他
      命經另案判決），共計2 次。
  (五)嗣經警方於95年4 月28日下午1 時30分，在彰化縣溪湖鎮
    ○○路○ 段529 號前拘提丁○○到案；於同日下午1 時40
    分，在前揭金百利釣蝦場前拘提甲○○到案，且臨檢盤查查
    獲丙○○，而在彰化縣溪湖鎮○○路○ 段439 巷145 號甲○○三合院住處內，搜索扣得甲○○所有供前揭販賣第1、2級
    毒品所用之摩拖羅拉廠牌行動電話1 支（含0917—348408號
    晶片卡1 張）、分裝袋4 包；另在丙○○所駕駛之車牌號碼
    QJ—6473號自用小客車上，扣得其所有供販賣第1 級毒品所
    用之海洛因3 包（總淨重0.19公克，總空包裝重0.87公克）
    、販賣第1 、2 級毒品所用之含無法析離微量海洛因之研磨
    器1 個、摩拖羅拉廠牌行動電話1 支（含門號0929—22113
    0 、0937—288895號晶片卡各1 張）、分裝袋1 包，並經丙○○之同意至其上揭住處內搜索，扣得其所有供販賣第1、2
    級毒品分裝袋3 包；嗣經警至看守所借提甲○○至甲○○
    前揭住處，並扣得其所有供販賣第1 、2 級毒品所用之葡萄
    糖2 大包等物。
二、案經彰化縣警察局二林分局報請臺灣彰化地方法院檢察署檢
    察官偵查起訴及移送併案審理。
    理  由
一、程序部分：
  (一)按被告以外之人於偵查中向檢察官所為陳述，除顯有不可信
    之情況者外，得為證據，刑事訴訟法第159 條之1 第2 項定
    有明文。蓋因檢察官與法官同為司法官署，且檢察官代表國
    家偵查犯罪，依法有訊問被告、證人及鑑定人之權力，且須
    對被告有利、不利之情形均應注意，況徵諸實務運作，檢察
    官實施刑事偵查程序，亦能恪遵法定程序之要求，不致有違
    法取證情事且可信度極高，是被告以外之人前於偵查中已具
    結而為證述，除反對該項供述得具有證據能力之一方，已釋
    明「顯有不可信之情況」之理由外，不宜以該證人未能於審
    判中接受他造之反對詰問為由，即遽指該證人於偵查中之陳
    述不具證據能力，方符前揭法條之立法意旨。又詰問權係指
    訴訟上當事人有在審判庭輪流盤問證人，以求發現真實，辨
    明供述證據真偽之權利，其於現行刑事訴訟制度之設計，以
    刑事訴訟法第166 條以下規定之交互詰問為實踐，屬於人證
    調查證據程式之一環；與證據能力係指符合法律所規定之證
    據適格，而得成為證明犯罪事實存在與否之證據資格，性質
    上並非相同。偵查中檢察官為蒐集被告犯罪證據，訊問證人
    旨在確認被告嫌疑之有無及內容，與審判期日透過當事人之
    攻防，調查證人以認定事實之性質及目的，尚屬有別。偵查
    中訊問證人，法無明文必須傳喚被告使之得以在場，刑事訴
    訟法第248 條第1 項前段雖規定：「如被告在場者，被告得
    親自詰問」，事實上亦難期被告有於偵查中行使詰問權之機
    會。此項未經被告詰問之被告以外之人於偵查中向檢察官所
    為之陳述，依刑事訴訟法第159 條之1 第2 項之規定，原則
    上屬於法律規定為有證據能力之傳聞證據，於例外顯有不可
    信之情況，始否定其得為證據。是得為證據之被告以外之人
    於偵查中所為之陳述，因其陳述未經被告詰問，應認屬於未
    經合法調查之證據，並非無證據能力，而禁止證據之使用。
    此項詰問權之欠缺，非不得於審判中由被告行使以補正，而
    完足為經合法調查之證據。倘被告於審判中捨棄詰問權，或
    證人客觀上有不能受詰問之情形，自無不當剝奪被告詰問權
    行使之可言（最高法院96年度臺上字第4064號判決要旨參照
    ）。是證人癸○○、戊○○、戌○○、辰○○、丑○○、己○○、酉○○、辛○○、子○○、申○○、未○○、巳○○
    、寅○○、午○○、卯○○、庚○○、壬○○及證人即共同
    被告甲○○、丁○○、丙○○、乙○○分別於檢察官偵查中
    具結所為證述（參見臺灣彰化地方法院檢察署95年度偵字第
    4053號偵查卷宗(一)第60頁至第63頁、第66頁至第69頁、第77
    頁至第79頁、第87頁至第89頁、第92頁至第94頁、第98頁至
    第102 頁、第104 頁至第106 頁、第108 頁至第110 頁、第
    134 頁至第135 頁、第142 頁至第143 頁、第158 頁至第16
    0 頁、第175 頁至第177 頁、第192 頁至第194 頁、第207
    頁至第209 頁、第214 頁至第215 頁；95年度偵字第4053號
    偵查卷宗(二)第25頁至第28頁、第53頁至第56頁、第70頁至第
    72頁、第75頁至第78頁、第100 頁至第101 頁、第150 頁至
    第151 頁、第165 頁至第167 頁、第182 頁至第183 頁；95
    年度偵字第3802號偵查卷宗第37頁至第39頁、第41頁至第42
    頁、第57頁至第60頁、第88頁至第89頁、第119 頁至第121
    頁、第125 頁至第127 頁、第135 頁至第137 頁、第162 頁
    至第163 頁、第169 頁至第171 頁），被告甲○○、丁○○
    、丙○○、乙○○及其等選任辯護人均未曾提及檢察官在偵
    訊時，有任何不法取供之情形，是客觀上並無顯不可信之情
    況。況上揭證人除證人酉○○外，均經被告甲○○、丁○○
    、丙○○、乙○○在本院審理中行使對質詰問權，補正詰問
    程式，而完足為合法調查之證據；另證人酉○○部分，被告
    甲○○、丙○○復均捨棄其等對質詰問權，是依法前揭證人
    於偵查中之證言，自均具有證據能力。
  (二)被告以外之人（包括證人、鑑定人、告訴人、被害人及共同
    被告等）於審判外之言詞或書面陳述，除法律有規定外，不
    得作為證據；被告以外之人於檢察事務官、司法警察官或司
    法警察調查中所為之陳述，與審判中不符時，其先前之陳述
    具有較可信之特別情況，且為證明犯罪事實存否所必要，得
    為證據，刑事訴訟法第159 條第1 項、第159 條之2 分別定
    有明文。是被告以外之人於審判外之言詞或書面，即屬傳聞
    證據，因有悖法院直接審理及言詞審理之精神，妨礙當事人
    之反對詰問權，影響程序正義之實現，除法律別有規定外，
    原則上不具證據能力。又刑事訴訟法第159 條之2 規定所
    謂「調查中所為之陳述與審判中不符」之要件，應就前後階
    段之陳述進行整體判斷，以決定其間是否具有實質性差異；
    所謂「較可信之特別情況」之情，亦應就前後陳述時之各
    種外部情況進行比較，以資決定何者外部情況具有可信性，
    若陳述係在特別可信之情形況所為，則虛偽陳述之危險性即
    不高，雖係審判外陳述，或未經被告反對詰問，仍得承認其
    有證據能力；又所謂外部情況認定之情形，例如，(1)時間
    之間隔；陳述人先前陳述是在記憶新的情況下直接作成，一
    般與事實較相近，事後可能因陳述人對被告有所顧忌或同情
    ，因而在被告面前較不願陳述不利被告之事實；(2)有意識的
    迴避；由於先前陳述時被告未在場，是陳述人直接面對詢問
    警員所為陳述較為坦然；事後可能因陳述人對被告有所顧忌
    或同情，因而在被告面前較不願陳述不利被告之事實；(3)受
    外力干擾：陳述人單獨面對檢察事務官或司法警察（官）所
    為之陳述，程度上較少會受到強暴、脅迫、詐欺、利誘或收
    買等外力之影響，其陳述較趨於真實，若被告在庭或有其他
    成員參與旁聽時，陳述人可能會本能的作出迴避對被告不利
    之證述，或因不想生事乃虛構事實而為陳述；(4)事後串謀：
    目擊證人對警察描述所目賭情形，因較無時間或動機去編造
    事實，客觀上亦較難認與被告間有勾串情事，其陳述具有較
    可信性，但事後因特殊關係，雙方可能因串謀而統一口徑，
    或事後情況變化，兩者從原先敵對關係變成現在友好關係等
    情，其陳述即易偏離事實而較不可信；(5)警詢或檢察事務官
    調查時，有無辯護人、代理人或親友在場：如有上開親誼之
    人在場，自可期待證人為自由從容之陳述，其證言之可信度
    自較高；(6)警詢或檢察事務官所作之調查筆錄記載是否完整
    ：如上開筆錄對於犯罪構成要件、犯罪態樣、加重減輕事由
    或起訴合法要件等事實或情況，均詳實記載完整，自可推定
    證人陳述與事實較為相近，而可信為真實。法院除審酌上列
    因素綜合判斷外，亦應細究陳述人問答態度、表情與舉動之
    變化，此一要件係屬訴訟法事實之證明，以自由證明為已足
    。是若被告以外之人於審判外之陳述，係在特別可信之情況
    下所為，則虛偽陳述之危險性即不高，雖係審判外陳述，或
    未經被告反對詰問，仍得承認具有證據能力。經查：
    1.證人癸○○於警詢中陳稱：其自94年10月起住在彰化縣
      溪湖鎮○○里○○○○街15號旁鐵皮屋出租套房第2 房間，
      被告甲○○則住在隔壁第3 房間出租套房，其得知被告甲○○有販賣毒品後，向被告甲○○購買海洛因，如被告甲○○不在房間內，其則以行動電話門號0911—944302號撥
      打被告甲○○使用之行動電話門號0982—768275號聯絡後
      ，被告甲○○再返回前揭住處套房與其交易，其自94年10
      月間起至95年1 月中旬某日止，約每1 週向被告甲○○購
      買1 次，每次以約5,000 、6,000 元價格購買海洛因，共
      計約15次；另其知悉被告丁○○（綽號蟾蜍）與被告甲○○共同販賣毒品，因其於95年1 月底時至被告甲○○住
      處聊天時，被告甲○○接獲電話有人要買毒品，被告甲○○則叫被告丁○○騎機車外出送毒品交易；於94年12月
      中旬時，向被告甲○○詢問有無甲基安非他命時，被告甲○○表示沒有，經被告甲○○主動聯絡被告丙○○，由其
      駕車搭載被告甲○○至設於彰化縣溪湖鎮○○道安醫院」
      找被告丙○○購買甲基安非他命，其將購買價金6,000 元
      交給被告甲○○，由被告甲○○進入醫院將現金交與被告
      丙○○，被告丙○○再將甲基安非他命交給被告甲○○，
      被告甲○○返回車上將甲基安非他命交與其收受，其復將
      甲基安非他命0.3 公克給被告甲○○當介紹之佣金（參見
      彰化縣警察局二林分局林警刑字第0950011913號警卷第38
      頁至第40頁；臺灣彰化地方法院檢察署95年度偵字第4053
      號偵查卷宗(二)第177 頁至第179 頁）等語；惟於本院審理
      中具結證稱：其未曾向被告甲○○、丙○○購買海洛因、
      甲基安非他命，其僅與被告甲○○合資購買海洛因1 次，
      均係被告甲○○帶其向真實姓名、年籍均不詳之綽號「阿
      芬」、「阿勤」之人購買海洛因，其與綽號「阿芬」、「
      阿勤」之人直接交易；另被告丁○○亦無販賣海洛因、甲
      基安非他命；亦無於94年12月中旬時，經被告甲○○聯絡
      被告丙○○，至前揭道安醫院透過被告甲○○找被告丙○○交易購買甲基安非他命，其警詢所述不實在云云（參見
      本院96年5 月29日審判筆錄(一)第50頁至第55頁）。
    2.證人戊○○於警詢中證述：其自94年1月間某日起至95年3
      月12日止，以行動電話門號0989—024519號撥打被告甲○○使用之行動電話門號0982—768275號，經與被告甲○○
      議定購買金額，並約定在被告甲○○位於彰化縣溪湖鎮○○路○段439 巷145 號三合院住處，購買價格1,000 元且
      數量不詳之海洛因1 包，則由被告甲○○單獨前往交易共
      計40次，或由被告甲○○委託被告丁○○，在上揭交貨地
      點交易共計10次，合計50次以上，另並有向被告甲○○購
      買甲基安非他命（參見彰化縣警察局二林分局林警刑字第
      0950011913號警卷第43頁至第46頁）等語；惟於本院審理
      中具結證稱：其係於94年底起僅向被告甲○○購買價值1,
      000 元之海洛因10次，且均係由被告甲○○交付海洛因，
      被告丁○○並未交付海洛因，另其亦未向被告甲○○購買
      甲基安非他命，其不知為何警詢會如此陳述云云（參見本
      院96年5 月29日審判筆錄(一)第33頁至第39頁）。
    3.證人庚○○於警詢中陳稱：其除向證人癸○○購買毒品外
      ，自95年1 月至2 月份起亦有以行動電話門號0986—2580
      38號與被告丁○○（即綽號蟾蜍）聯絡購買價格1, 000元
      海洛因，每次交易地點均由被告丁○○指定在彰化縣溪湖
      鎮○○路之金百利釣蝦場與其交易，共計約4 、5 次，有
      時被告丁○○會叫女子與其交易（參見彰化縣警察局二林
      分局林警刑字第0950011913號警卷第49頁至第52頁）等語
      ；惟於本院審理中具結證稱：其並未向被告丁○○購買海
      洛因，均係向證人癸○○購買海洛因，其警詢中因毒癮發
      作，所述不實在云云（參見本院96年6 月21日審判筆錄第
      31頁至第32頁）。
    4.證人巳○○於警詢中陳稱：其自95年1 月初起以行動電話
      門號0938—121408號撥打被告丙○○所使用之行動電話門
      號0937—288895號購買價格1,000 元之甲基安非他命，其
      至彰化縣溪湖鎮溪湖高中、埔鹽鄉南港村南港國小前與被
      告丙○○交易甲基安非他命，共計4 次其不曾向被告丙○○購買海洛因（參見臺灣彰化地方法院檢察署95年度偵字
      第4053號偵查卷宗(二)第83頁至第85頁）等語；惟於本院審
      理中具結證稱：其並未向被告丙○○購買甲基安非他命，
      其警詢中因警方要求其指述被告丙○○販賣甲基安非他命
      ，所述不實在云云（參見本院96年6 月21日審判筆錄第11
      頁至第15頁）。
    5.是證人癸○○、戊○○、庚○○、巳○○分別於警詢及本
      院審理中之供述，已有前後陳述不符之情。爰審酌證人癸○○、戊○○、庚○○、巳○○經警方進行詢問，且員警
      詢問後，並經其簽名確認筆錄記載內容無訛，況證人癸○○、戊○○、庚○○、巳○○分別於本院審理中亦證述，
      其於警詢中所述均出於自由意志所言，是足認該警詢之陳
      述均具有任意性。又證人癸○○、戊○○、庚○○、巳○○於接受警方詢問時，距案發時日較近，以查獲情況而言
      ，自以警詢當時記憶較為深刻，可立即反應實際發生之狀
      況，不致因時隔日久而遺忘案情，亦無來自被告或其親屬
      甚或施用毒品圈之壓力，而出於虛偽不實之陳述或事後串
      謀而故為迴護被告之機會，故證人癸○○、戊○○、庚○○、巳○○分別於警詢時所為之陳述，尚均無設詞誣陷被
      告甲○○、丁○○、丙○○之動機存在，均足認證人癸○○、戊○○、庚○○、巳○○分別於警詢中所為之陳述，
      客觀上具有較可信之特別情況，且其直接向被告被告甲○○、丁○○、丙○○購買海洛因或甲基安非他命之人，為
      證明具有極度封閉、隱密性之販賣毒品犯罪事實存否所必
      要。從而，依上開說明，證人癸○○、戊○○、庚○○、
      巳○○於警詢中之陳述，均應有證據能力。被告甲○○、
      丁○○、丙○○之選任辯護人辯稱證人癸○○、庚○○、
      巳○○於警詢中之陳述，均無證據能力，尚無足採。
  (三)按有事實足認被告或犯罪嫌疑人有最輕本刑為3 年以上有期
    徒刑之罪嫌，並危害國家安全或社會秩序情節重大，而有相
    當理由可信其通訊內容與本案有關，且不能或難以其他方法
    蒐集或調查證據者，得發通訊監察書，前項通訊監察書，偵
    查中由檢察官依司法警察機關聲請或依職權核發，審判中由
    法官依職權核發，通訊保障及監察法第5 條第1 項第1 款、
    第2 項定有明文。經查，本案監聽行動電話門號0917—3484
    08號之監聽譯文部分（參見臺灣彰化地方法院檢察署95年度
    偵字第4053號偵查卷宗(一)第150 頁至第152 頁、第168 頁至
    第169 頁、第216 頁至第218 頁；95年度偵字第4053號偵查
    卷宗(二)第9 頁至第11頁、第21頁至第22頁、第31頁至第33頁
    、第41頁至第44頁、第61頁至第63頁；第95年度偵字第3802
    號偵查卷宗第47頁、第78頁至第81頁、第92頁至第94頁；彰
    化縣警察局二林分局林警刑字第0950012925號警卷第18頁至
    第20頁、第32頁至第34頁、第74頁至第75頁、第80頁至第82
    頁、第101 頁至第102 頁、第117 頁至第120 頁；第000000
    0000號警卷第58頁至第118 頁），係司法警察人員，以被告
    甲○○涉嫌另案販賣第1 、2 級毒品罪嫌，危害社會秩序情
    節重大，並有相當理由可信其通訊內容與本案有關，難以其
    他方法蒐集或調查證據為由，向臺灣彰化地方法院檢察署檢
    察官聲請核發通訊監察書，經臺灣彰化地方法院檢察署檢察
    官於95年3 月16日核發95年彰檢榮果監續字第000054號、95
    年4 月13日核發95年彰檢榮果監續字第000081號通訊監察書
    辦理，此有該通訊監察書及附表各2 紙（參見彰化縣警察局
    二林分局林警刑字第0950011913號警卷第2 頁至第5 頁）附
    卷可稽，是上揭監聽譯文，係司法警察依臺灣彰化地方法院
    檢察署核發之通訊監察書，合法監聽電話錄製之錄音帶聽譯
    所得，且經檢察官、被告甲○○、丁○○、丙○○、乙○○
    及其等選任辯護人均同意作為證據，又本院查無其他不法之
    情狀，足認為得為本案之證據，依刑事訴訟法第159 條之5
    之規定，有證據能力。
  (四)以下本案所引用被告以外之人於審判外之言詞或書面陳述（
    除理由欄一(一)至(三)所述部分外），而不符合刑事訴訟法第15
    9 條之1 至第159 條之4 之規定者，均經本院於審理時當庭
    直接提示而為合法之調查，檢察官、被告甲○○、丁○○、
    丙○○、乙○○及其等選任辯護人，均同意作為證據，本院
    審酌前開證據作成或取得之狀況，均無非法或不當取證之情
    事，亦無顯不可信之情況，故認為適當而均得作為證據。是
    前開證據，依刑事訴訟法第159 條之5 之規定，均具有證據
    能力，先予敘明。
二、訊據被告甲○○固不否認，其平日使用內裝有行動電話門號
    0917—348408號晶片卡之摩拖羅拉廠牌行動電話與人聯絡，
    且有販賣海洛因予證人辛○○、子○○及轉讓總額未達淨重
    5 公克之海洛因予他人之行為；被告丁○○亦不否認曾幫被
    告甲○○將海洛因交付他人約5 、6 次；被告丙○○坦承平
    日使用內裝有行動電話門號0937—288895號晶片卡之白色摩
    拖羅拉廠牌行動電話與人聯絡，並各有轉讓總額均未達淨重
    5 公克之海洛因、甲基安非他命之行為等情；另被告乙○○
    雖對其轉讓總額未達淨重5 公克之海洛因部分坦承犯行，然
    被告甲○○、丁○○、丙○○、乙○○均矢否認有何前揭單
    獨或共同販賣海洛因、甲基安非他命之犯行，被告甲○○並
    辯稱：其與前揭犯罪事實欄一(一)(二)所示之購買毒品者間，均
    係其幫忙購毒者拿海洛因或其與購毒者合資購買海洛因、甲
    基安非他命並無營利，亦無要求被告乙○○負責將毒品交付
    與前揭購毒者，亦未與被告丁○○、丙○○、乙○○共同販
    賣毒品海洛因或甲基安非他命，亦無轉讓甲基安非他命之行
    為云云；被告丁○○則辯稱：其住在被告甲○○前揭三合院
    住處，均係被告甲○○向其表示索討海洛因者向被告甲○○
    討取海洛因，並要求其將海洛因交付與索討者，其不知被告
    甲○○與索討海洛因者間係有償販賣之毒品交易，另其僅幫
    忙證人未○○與真實姓名、年籍均不詳之綽號「阿芬」者交
    易甲基安非他命，其與前揭犯罪事實欄一(一)(二)所示之向其購
    買毒品者間並無販賣交易之情形云云；另被告丙○○辯稱：
    其並無販賣毒品予前揭犯罪事實欄一(一)(二)所示之向其購買毒
    品者，其僅與證人寅○○合資購買海洛因，並無營利云云；
    又被告乙○○則辯稱：其未叫被告丁○○將海洛因交予證人
    丑○○，其向購毒者收取購買毒品價金後，再向被告甲○○
    拿取毒品轉交給購毒者，或被告甲○○將毒品交給其收受，
    由其至交易現場將毒品交給購毒者，並收取價金轉交被告甲○○，其不知被告甲○○係販賣毒品云云，惟查：
  (一)按證人之陳述有部分前後不符，或相互間有所歧異時，或因
    記憶淡忘、或事後迴護被告、或因其他事由所致，究竟何者
    為可採，法院仍得本其自由心證予以斟酌，非謂一有不符或
    矛盾，即應認其全部均為不可採信；尤其關於行為動機、手
    段及結果等之細節方面，證人之證言，有時亦有予渲染之可
    能；然其基本事實之陳述，若果與真實性無礙時，則仍非不
    得予以採信（最高法院74年臺上字第1599號判例要旨、90年
    度臺上字第6078號判決要旨參照）；況認事採證、證據之取
    捨及證據證明力之判斷，俱屬事實審法院之職權，苟無違證
    據法則，自不能指為違法；是供述證據前後雖有差異或矛盾
    ，事實審法院非不可本於經驗及論理法則，斟酌其他情形，
    作合理之比較，定其取捨；其就供述證據之一部，認為真實
    者，予以採取，亦非法則所不許。因之，證人供述之證據，
    前後縱有差異，事實審法院依憑證人前後之供述證據，斟酌
    其他證據，本於經驗法則與論理法則，取其認為真實之一部
    ，作為論罪之證據，自屬合法（最高法院90年度臺上字第69
    43號判決要旨參照）。
  (二)販賣第1級毒品海洛因部分：
    1.前揭犯罪事實欄一(一)1.部分，業經證人癸○○於警詢中
      陳稱：其自94年10月起住在彰化縣溪湖鎮○○里○○○○街
      15號旁鐵皮屋出租套房第2 房間，被告甲○○住在隔壁第
      3 房間出租套房，其得知被告甲○○有販賣毒品後，向被
      告甲○○購買海洛因，如被告甲○○不在房間內，其則以
      行動電話門號0911—944302號撥打被告甲○○使用之行動
      電話門號0982—768275號聯絡後，被告甲○○再返回前揭
      住處套房與其交易，其自94年10月間起至95年1 月中旬某
      日止，約每1 週向被告甲○○購買1 次，每次以約5,000
      、6,000 元價格購買海洛因，共計約15次（參見彰化縣警
      察局二林分局林警刑字第0950011913號警卷第39頁至第40
      頁）等語；於偵訊中具結證述：因其租屋處在被告甲○○之隔壁而認識被告甲○○，其於95年1 月前，撥打被告
      甲○○使用之行動電話門號開頭為0982之門號聯絡後均在
      被告甲○○位於彰化縣溪湖鎮○○里○○○○街15號旁鐵皮
      屋出租套房第3 房間出租套房，係向被告甲○○購買海洛
      因價格為1 公克6,000 元（參見臺灣彰化地方法院檢察署
      95年度偵字第4053號偵查卷宗(一)第61頁）等語；又於本
      院審理中證述：其自94年10月間某日起至95年1 月中旬某
      日止，以電話聯絡方式，向被告甲○○購買海洛因數量不
      詳之海洛因且價格1,000 元1 次、價格5,000 元13次、價
      格6,000 元2 次，共計16次（參見本院96年5 月29日審判
      筆錄(一)第54頁）等語屬實，並有指認犯罪嫌疑人紀錄表1
      份（參見彰化縣警察局二林分局林警刑字第0950011913號
      警卷第41頁）在卷可參，核屬相符。至證人癸○○雖於本
      院審理中曾具結證述：其撥打電話與被告甲○○聯繫後，
      由被告甲○○帶其向真實姓名、年籍均不詳之綽號「阿芬
      」、「阿勤」之人購買海洛因，其係直接與綽號「阿芬」
      、「阿勤」之人交易海洛因共計15次（參見本院96年5 月
      29日審判筆錄(一)第54頁）云云，爰審酌證人癸○○與被告
      甲○○認識，業據證人癸○○於本院審理中證述明確，其
      亦與被告甲○○並無仇恨嫌隙，在客觀上證人癸○○並無
      虛詞誣陷上揭被告甲○○之必要，且觀諸證人癸○○分別
      於警詢、偵訊或本院審理中均證述向被告甲○○購買海洛
      因之時間、地點、價格及次數、聯絡交易之方式等相關細
      節均相當明確，因此部分之證詞並無瑕疵，應可採信；至
      其警詢中證述購買總次數雖為15次，然經本院於審理中當
      庭向其確認購買次數應為價格1,000 元1 次、價格5,000
      元13次、價格6,000 元2 次，共計16次，已如前述，是其
      警詢中所述之購買海洛因總次數，不足採信。又如被告甲○○並無販賣海洛因，何以證人癸○○竟於警詢中指認被
      告甲○○販賣海洛因，況被告甲○○於本院準備程序中亦
      曾自承，其有販賣海洛因與證人癸○○（參見本院95年11
      月20日準備程序筆錄第4 頁）等語，足徵證人癸○○於本
      院審理中改證稱，其係直接與綽號「阿芬」、「阿勤」之
      人交易海洛因共計15次云云，並非實在，否則證人癸○○
      於警詢、偵訊中均未曾提及此一販賣對象，竟於本院審理
      中無端提及綽號「阿芬」、「阿勤」之販賣毒品之人，其
      證述內容是否可信，顯有可疑。是證人癸○○於本院審理
      中所為之翻異前詞之證述，應係迴護被告甲○○之證述，
      核與前揭事證不符，自不足採信。從而，此部分之犯罪事
      實，應堪認定。
    2.犯罪事實欄一(一)2.部分，業經證人戊○○於警詢中證述
      ：其自94年間某日起至95年3 月12日止，以行動電話門號
      0989—024519號撥打被告甲○○使用之行動電話門號0982
      —768275號，經與被告甲○○議定購買金額，並約定在被
      告甲○○前揭三合院住處或金百利釣蝦場，購買價格1,00
      0 元且數量不詳之海洛因1 包後，則由被告甲○○單獨前
      往交易共計40次，或由被告甲○○委託被告丁○○，在上
      揭交貨地點交易共計10次，合計約50次（參見彰化縣警察
      局二林分局林警刑字第0950011913號警卷第43頁至第46頁
      ）等語；另於偵訊中具結證述：其於94年間某日起至95
      年3 月12日止，均係以行動電話門號0989—024519號撥打
      被告甲○○使用之行動電話門號0982—768275號聯繫，大
      部分在被告甲○○前揭三合院住處購買海洛因1,000 元，
      有時被告甲○○身旁之助手即被告丁○○（綽號蟾蜍）會
      幫忙將海洛因交予其收受，或被告甲○○會叫被告丁○○
      將海洛因交予其收受，其未注意購買海洛因之重量（參見
      臺灣彰化地方法院檢察署95年度偵字第4053號偵查卷宗(一)
      第66頁至第70頁、第77頁至第79頁）等語；又於本院審
      理中具結證稱：其係於94年間某日起向被告甲○○購買價
      值1,000 元之海洛因（參見本院96年5 月29日審判筆錄(一)
      第33頁）等語屬實，並有指認犯罪嫌疑人紀錄表1 份（參
      見彰化縣警察局二林分局林警刑字第0950011913號警卷第
      47頁）在卷可參，核屬相符。又證人戊○○於本院審理中
      具結改證稱：其僅向被告甲○○購買價值1,000 元之海洛
      因10次，且均係由被告甲○○交付海洛因，被告丁○○並
      未交付海洛因，其不知為何警詢會如此陳述（參見本院96
      年5 月29日審判筆錄(一)第33頁）云云，爰審酌證人戊○○
      與被告甲○○、丁○○認識，業據證人戊○○於本院審理
      中證述明確，其亦與被告甲○○、丁○○並無仇恨嫌隙，
      在客觀上證人戊○○並無虛詞誣陷被告甲○○、丁○○之
      必要，且觀諸證人戊○○分別於警詢、偵訊或本院審理中
      均證述向被告甲○○或被告甲○○、丁○○購買海洛因之
      時間、地點、價格及次數、聯絡交易之方式等相關細節均
      相當明確，故證人戊○○此部分之證詞內容並無瑕疵，應
      可採信。況被告甲○○、丁○○若無販賣毒品海洛因之事
      實，證人戊○○應無可能於警詢中任意指認被告甲○○、
      丁○○販賣海洛因，是證人戊○○於本院審理中改證稱，
      其僅係直接與被告甲○○交易海洛因共計10次云云，並非
      實在，否則證人戊○○於警詢中焉能明確陳述除與被告甲○○間有交易40次外，尚另有被告甲○○之助手被告丁○○負責交付海洛因10次，共計50次等情，是證人戊○○於
      本院審理中所為翻異前詞之證述內容，應係迴護被告甲○○、丁○○之證述，核與前揭事證不符，自不足採信。另
      證人戊○○對其向被告甲○○購買海洛因之時間起點，雖
      於警詢、偵訊及本院審理中先後稱94年1 月初、94年5 、
      6 月間某日或94年年底，或有前後不一之情，然其於本院
      審理中曾證述，應係其偵訊中所述之時間起點為正確，爰
      審酌證人戊○○於偵訊及本院審理中均曾證述應係94年5
      、6 月間某日起向被告甲○○購買海洛因，且偵訊時距離
      被告甲○○行為時較為接近，當以證人戊○○於偵訊中記
      憶較為深刻且較可採信，如偵訊中所述之時間起點確屬錯
      誤，證人戊○○應無可能於本院審理中復先為與偵訊中相
      同之證述，是證人戊○○向被告甲○○購買海洛因之時間
      起點應為94年5 、6 月間某日。至證人戊○○於警詢中所
      稱94年1 月初及本院審理中後改稱之94年年底之時間起點
      ，均不可採信。從而，此部分之事實，亦可認定。
    3.犯罪事實欄一(一)3.部分，業經證人戌○○於偵訊中具結
      證述：其於95年約4 月間經由真實姓名、年籍均不詳之綽
      號「阿樹」之友人得知被告甲○○之行動電話門號後，以
      市內電話門號04—0000000 號撥打被告甲○○使用之行動
      電話門號0917—348408號向被告購買價格1,000 元且數量
      不詳之海洛因1 包後，並約定在設於彰化縣溪湖鎮溪湖糖
      廠旁之「全家便利商店」、彰化縣溪湖鎮溪湖國民中學前
      交易（參見臺灣彰化地方法院檢察署95年度偵字第4053號
      偵查卷宗(一)第158 頁至第159 頁）等語；於本院審理中
      具結證述：其分別於95年3 月31日凌晨零時3 分、同年4
      月24日下午3 時許，經由真實姓名、年籍均不詳之綽號「
      阿樹」之友人得知被告甲○○之行動電話門號後，以市內
      電話門號04—0000000 號撥打被告甲○○使用之行動電話
      門號0917—348408號向被告甲○○購買價格1,000 元且數
      量不詳之海洛因1 包共計2 次，並約定在設於彰化縣溪湖
      鎮溪湖糖廠旁之「全家便利商店」、彰化縣溪湖鎮溪湖國
      民中學前交易（參見本院96年5 月29日審判筆錄(二)第31頁
      至第32頁）等語屬實，且有通訊監察譯文、通聯調閱查詢
      單、指認犯罪嫌疑人紀錄表各1 份（參見彰化縣警察局二
      林分局林警刑字第0950012925號警卷第80頁至第85頁）附
      卷可參，核屬相符，此部分之事實，應可認定。至證人戌
      ○○於偵訊中雖證稱，其向被告甲○○約每週購買1 、2
      次海洛因等語，然證人戌○○於本院審理中亦證稱，其上
      揭偵訊中所述每週購買1 、2 次，係指包含尚未向被告甲○○談妥購買海洛因之情狀（參見本院96年5 月29日審判
      筆錄(二)第31頁）等語，是證人戌○○上揭偵訊中所為之證
      述，應係誤解販賣之定義所為，與事實不符之證述，自不
      足採信。
    4.犯罪事實欄一(一)4.部分，業經證人辰○○於偵訊中具結
      證述：其撥打被告甲○○使用之行動電話門號0917—3484
      08號，向被告購買價格1, 000元、500 元之海洛因，並約
      定在前揭金百利釣蝦場前或被告甲○○前揭住處三合院前
      交易，均由被告甲○○騎機車前往上揭交貨地點（參見臺
      灣彰化地方法院檢察署95年度偵字第4053號偵查卷宗(一)第
      175 頁至第177 頁）等語；於本院審理中具結亦證稱：
      其於95年4 月2 日、同年4 月10日、同年4 月間某日（除
      同年4 月2 、10日外）以行動電話門號0932—586596號撥
      打被告甲○○使用之行動電話門號0917—348408號，向被
      告甲○○購買價格1,000 元海洛因1 次、價格500 元海洛
      因2 次共計3 次，並約定在金百利釣蝦場前或被告甲○○
      住處三合院前，則由甲○○騎機車獨自前往上揭交貨地點
      交易（參見本院96年5 月29日審判筆錄(二)第4 頁至第8 頁
      ）等語屬實，且有通訊監察譯文、通聯調閱查詢單、指認
      犯罪嫌疑人紀錄表各1 份（參見彰化縣警察局二林分局林
      警刑字第0950012925號警卷第101 頁至第105 頁）附卷可
      參，核屬相符。況被告甲○○本院準備程序中亦曾自承；
      其有販賣海洛因與證人辰○○（參見本院95年11月20日準
      備程序筆錄第5 頁）等語，是此部分之事實，應可認定。
    5.犯罪事實欄一(一)5.部分，業經證人丑○○於偵訊中及本
      院審理中均具結證述：其以行動電話門號0919—547127號
      撥打被告乙○○（綽號阿如）使用之行動電話門號0915—
      575636號或被告甲○○（綽號阿生）使用之行動電話門號
      0917—348408號，經與被告乙○○或被告甲○○議定購買
      金額，並約定在前揭金百利釣蝦場前交易，分別向被告乙○○購買海洛因價格約1,000 、2,000 元約4 、5 次，其
      中1 次購買價格1,500 元海洛因，係被告乙○○委託被告
      丁○○（綽號蟾蜍）轉交與其收受；向被告甲○○購買海
      洛因價格約1,000 、2,000 元約2 、3 次，其向被告甲○○購買海洛因價格2,000 元時，係至被告甲○○住處由被
      告丁○○將海洛因交與其收受（參見臺灣彰化地方法院檢
      察署95年度偵字第4053號偵查卷宗(一)第192 頁至第194 頁
      、本院96年5 月29日審判筆錄第43頁至第47頁）等語；
      證人即共同被告乙○○於偵訊、本院審理中具結證述：其
      並未販賣海洛因給證人丑○○，係因證人丑○○毒癮發作
      ，經電話聯絡被告甲○○後，由被告甲○○販賣海洛因與
      證人丑○○，其僅負責拿取海洛因給證人丑○○（參見臺
      灣彰化地方法院檢察署95年度偵字第3802號偵查卷宗第88
      頁至第89頁、本院96年5 月29日審判筆錄(二)第20頁）等語
      屬實，且有通訊監察譯文、通聯調閱查詢單、指認犯罪嫌
      疑人紀錄表各1 份（參見臺灣彰化地方法院檢察署95年度
      偵字第4053號偵查卷宗(一)第185 頁至第190 頁）附卷可參
      ，核屬相符，是此部分之事實，應可認定。至證人乙○○
      於本院審理中證述：其並未委託被告丁○○交付價格1,50
      0 元海洛因予證人丑○○云云，核與證人丑○○前揭證述
      內容不符，爰審酌證人丑○○僅屬購買毒品者，況證人丑
      ○○與被告丁○○間並無仇恨，應無設詞陷害被告丁○○
      之必要，且證人乙○○上揭證述內容，係證述共犯尚包括
      被告丁○○，而證人乙○○亦為本案共犯成員之一，其此
      部分所為之證述，當係出於迴護共犯被告丁○○，是證人
      丑○○上揭所述內容應較證人乙○○所述為可信。
    6.犯罪事實欄一(一)6.部分，業經證人己○○於偵訊中具結
      證述：其自95年1 月間某日起至同年3 月間某日止，以行
      動電話門號0982—332320號撥打被告甲○○使用之行動電
      話門號0917—348408號，向被告甲○○購買約3 、4 次（
      參見臺灣彰化地方法院檢察署95年度偵字第4053號偵查卷
      宗(一)第207 頁至第209 頁）等語；於本院審理中證述：
      其自95年1 月間某日起至同年3 月間某日止，以行動電話
      門號0982—332320號撥打被告甲○○使用之行動電話門號
      0917—348408號，向被告甲○○購買價格1,000 元海洛因
      3 次（參見本院96年6 月21日審判筆錄第8 頁）等語，且
      有通訊監察譯文、通聯調閱查詢單、指認犯罪嫌疑人紀錄
      表各1 份（參見臺灣彰化地方法院檢察署95年度偵字第40
      53號偵查卷宗(一)第202 頁至第204 頁）附卷可參，核屬相
      符，此部分之事實，應可認定。至證人己○○於本院審理
      中證述，其上揭所述向被告甲○○購買海洛因均係合資購
      買海洛因云云，然證人己○○於偵訊中亦證稱：其雖不知
      被告甲○○購買海洛因如何獲取利益，然其知悉被告甲○○之葡萄糖品質不是很好，其較少向被告甲○○購買等語
      明確，如果證人己○○係與被告甲○○合資購買海洛因，
      且證人己○○覺得毒品品質不佳，按理應會向合資購買者
      詢問是否亦有毒品品質不佳之相同感覺，然證人己○○事
      後竟然未加聞問，亦與常情有違，況合資購買海洛因與直
      接向買家購買海洛因，係不同概念，證人己○○係有相當
      經驗之人，當無可能誤解上揭含意，故證人己○○應係直
      接向被告甲○○購買海洛因，並非與被告甲○○合資購買
      ，其上揭所述與被告甲○○合資購買海洛因云云，應屬迴
      護被告甲○○之詞，不足採信。
    7.犯罪事實欄一(一)7.部分，業經證人辛○○於偵訊中具結
      證述：自95年1 月間某日起至同年5 月8 日止，由辛○○
      以行動電話門號0982—665486號撥打甲○○使用之行動電
      話門號0917—348408號，經向被告甲○○議定購買海洛因
      金額1,000 元、3,000 元、6,000 元後，並在被告甲○○
      前揭住處三合院前或金百利釣蝦場前交貨，由被告甲○○
      單獨或由被告甲○○將海洛因交與被告丁○○前往約定交
      貨地點交易2 次（參見臺灣彰化地方法院檢察署95年度偵
      字第4053號偵查卷宗(二)第53頁至第56頁）等語；於本院
      審理中證述：其自95年1 月間某日起至同年5 月8 日止，
      以行動電話門號0982—665486號撥打被告甲○○使用之行
      動電話門號0917—348408號，經向甲○○議定購買海洛因
      價格，並在甲○○前揭住處三合院前或金百利釣蝦場前交
      貨，由甲○○單獨前往上揭約定交貨地點販賣海洛因價格
      500 元2 次、價格1,000 元6 次、價格3,000 元3 次、6,
      000 元1 次，另由被告甲○○將海洛因交與被告丁○○前
      往前揭約定交貨地點，販賣海洛因價格1,000 元2 次（參
      見本院96年5 月29日審判筆錄(一)第28頁至第32頁）等語，
      且有通訊監察譯文、通聯調閱查詢單各1 份、交易現場照
      片1 張、指認犯罪嫌疑人紀錄表2 份（參見臺灣彰化地方
      法院檢察署95年度偵字第4053號偵查卷宗(二)第40頁至第47
      頁）附卷可參，核屬相符，是此部分之事實，應可認定。
      至證人辛○○於於本院審理中證述，被告甲○○將海洛因
      交與被告丁○○後，由其向被告丁○○購買海洛因2 次，
      其並未交付價金，係由被告丁○○無償轉讓云云，然證人
      辛○○於偵訊中亦證稱：其係經由被告甲○○轉介請向被
      告丁○○購買海洛因2 次等語明確，按理海洛因係屬價值
      昂貴物品，如被告甲○○、丁○○欲無償提供海洛因予證
      人辛○○，應會於聯繫時即表明無償轉讓，焉有可能買家
      即證人辛○○欲向被告甲○○、丁○○以價金1,000 購買
      海洛因，而被告甲○○、丁○○竟會同意無償轉讓與證人
      辛○○施用，顯與常情有違，況購買海洛因與無償轉讓海
      洛因，係不同概念，證人辛○○係有相當經驗之人，當無
      可能誤解上揭含意，故證人辛○○應係向被告甲○○、丁○○購買海洛因，並非被告甲○○、丁○○無償轉讓海洛
      因，應可認定，證人辛○○上揭所述被告甲○○、丁○○
      無償轉讓價值1,000 元海洛因2 次云云，應屬迴護被告甲○○、丁○○之詞，不足採信。
    8.犯罪事實欄一(一)8.部分，業經證人子○○於偵訊中具結
      證述：其自95年3 月下旬某日起至同年4 月間某日止，以
      行動電話門號0982—272545號撥打被告甲○○使用之行動
      電話門號0917—348408號，以價格1,000 元、500 元向被
      告甲○○購買海洛因，並在被告甲○○前揭住處三合院前
      或金百利釣蝦場前交貨（參見臺灣彰化地方法院檢察署95
      年度偵字第4053號偵查卷宗(二)第70頁至第71頁）等語；
      於本院審理中證述：其自95年3 月下旬某日起至同年4 月
      間某日止，以行動電話門號0982—272545號撥打被告甲○○使用之行動電話門號0917—348408號，向被告甲○○購
      買海洛因，並約定在被告甲○○前揭住處三合院前或金百
      利釣蝦場前交貨，其向被告甲○○購買海洛因價格1,000
      元1 次、價格500 元4 次，共計5 次，上揭價格500 元部
      分中之3 次，因被告甲○○未交付海洛因，而其亦未交付
      價金與被告甲○○（參見本院96年5 月29日審判筆錄(二)第
      10頁至第13頁）等語，且有通訊監察譯文、通聯調閱查詢
      單各1 份、交易現場照片1 張、指認犯罪嫌疑人紀錄表1
      份（參見臺灣彰化地方法院檢察署95年度偵字第4053號偵
      查卷宗(二)第60頁至第67頁）附卷可參，核屬相符，是此部
      分之事實，應可認定。
    9.犯罪事實欄一(一)9.部分，業經證人未○○於偵訊及本院
      審理中具結證述：其自95年4 月初某日起至同年4 月間某
      日止，以室內電話電話門號04—813256號、行動電話門號
      0982—292075號撥打被告乙○○使用之行動電話門號0915
      —575636號，經向乙○○購買海洛因後，並在甲○○前揭
      住處三合院後方或金百利釣蝦場前交貨，由被告乙○○出
      面前往前揭約定交貨地點，其購買海洛因2 次價格為1,00
      0 元、2,000 元（參見臺灣彰化地方法院檢察署95年度偵
      字第3802號偵查卷宗第119 頁至第121 頁）等語；證人
      即共同被告乙○○於本院審理中具結證述：證人未○○有
      於犯罪事實欄一(一)9.所示時地，以室內電話電話門號04—
      813256號、行動電話門號0982—292075號撥打其使用之行
      動電話門號0915—575636號，要其幫忙購買海洛因後，其
      找被告甲○○拿到海洛因後，並在被告甲○○前揭住處三
      合院後方或金百利釣蝦場前交貨2 次（參見本院96年5 月
      29 日 審判筆錄(二)第23頁）等語，且有通聯調閱查詢單、
      指認犯罪嫌疑人紀錄表各1 份（參見臺灣彰化地方法院檢
      察署95年度偵字第3802號偵查卷宗第110 頁、第112 頁至
      第115 頁）附卷可參，核屬相符，此部分之事實，應可認
      定。至證人乙○○於本院審理中證述，其販賣海洛因與證
      人未○○2 次，金額均為1,000 元云云，核與購買者即證
      人未○○前揭證述不符，不足採信。
    10.犯罪事實欄一(一)10.部分，業經證人乙○○於偵訊及本院審
      理中均具結證述：其自95年2 月初即農曆年後某日起至同
      年4 月26日止，以行動電話門號0915—575636號、0910—
      592199號撥打被告甲○○使用之行動電話門號0917—3484
      08號，向被告甲○○購買海洛因，並在被告甲○○前揭住
      處三合院前或金百利釣蝦場前交貨，其向被告甲○○購買
      海洛因價格500 元11次、1,000 元6 次，而其於95年4 月
      26日購買海洛因之價金500 元尚未交付與被告甲○○（參
      見臺灣彰化地方法院檢察署95年度偵字第3802號偵查卷宗
      第37頁至第39頁、第57頁至第60頁）等語屬實，且有通訊
      監察譯文、指認犯罪嫌疑人紀錄表各1 份（參見彰化縣警
      察局二林分局林警刑字第0950012925號警卷第117 頁至第
      122 頁）附卷可參，核屬相符，是此部分之事實，應可認
      定。
    11.犯罪事實欄一(一)11.部分，業經證人庚○○、午○○分別於
      警詢中證述、偵訊中具結證述：其等綽號分別為「叮噹」
      、「小胖」，自95年1 月間某日起至同年2 月某日止，其
      等欲購買海洛因，推由其以行動電話門號0986—258038號
      撥打證人癸○○使用之行動電話門號0930—313478號，向
      證人癸○○購買海洛因，並約定在前揭金百利釣蝦場前交
      易，再由被告丁○○（綽號蟾蜍）至約定交貨地點販賣海
      洛因價格1,000 元3 次或被告丁○○委託真實姓名、年籍
      均不詳之成年女子將海洛因攜往前揭約定交貨地點販賣海
      洛因價格1,000 元1 次（參見彰化縣警察局二林分局林警
      刑字第0950011913號警卷第49頁至第52頁；臺灣彰化地方
      法院檢察署95年度偵字第4053號偵查卷宗(一)第87頁至第90
      頁、第140 頁、第142 頁至第143 頁、第214 頁至第215
      頁、）等語屬實。另證人庚○○、午○○雖於本院審理中
      具結證述：其等並未向被告丁○○購買海洛因，均係向證
      人癸○○購買海洛因，其警詢或偵訊中所述不實在（參見
      本院96年6 月21日審判筆錄第23頁至第27頁、第31頁至第
      32頁）云云；又證人癸○○於本院審理中亦證稱：證人庚○○、午○○向其購買海洛因時，其並未委託被告丁○○
      交付海洛因與證人庚○○、午○○（參見本院96年5 月29
      日審判筆錄(一)第51頁）云云。爰審酌證人庚○○、午○○
      分別於警詢、偵訊中對犯罪事實欄一(一)11.部分，均能明確
      證述被告丁○○負責交付海洛因，且筆錄內容均經其等閱
      覽無誤後方簽名，若非其等向證人癸○○購買海洛因時，
      係經由被告丁○○處方才取得所購買之海洛因，何以能於
      警詢及偵訊中分別均詳細陳述上揭購買海洛因經過情節，
      足見證人證人庚○○、午○○各於警詢、偵訊中所言，均
      應屬實在，足可採信。證人癸○○上揭證述內容，核與證
      人庚○○、午○○各於警詢、偵訊中所言不符，亦不足採
      信。從而，此部分之事實，亦堪認定。
    12.犯罪事實欄一(一)12.部分，業經證人寅○○分別於偵訊中具
      結證述：其自95年3 月間某日起至同年4 月間某日止，以
      行動電話門號0920—498078號撥打被告丙○○使用之行動
      電話門號0929—221130號、0937—288895號、0938—9283
      30號，向被告丙○○購買海洛因價格約1,000 、2,000 元
      3 、4 次，且約定在被告丙○○位於彰化縣溪湖鎮○○路
      大突巷87號住處內交貨（參見臺灣彰化地方法院檢察署95
      年度偵字第4053號偵查卷宗(二)第165 頁至第167 頁）等語
      屬實，且有通聯記錄、指認犯罪嫌疑人紀錄表各1 份（參
      見臺灣彰化地方法院檢察署95年度偵字第4053號偵查卷宗
      (二)第159 頁至第163 頁）附卷可參，核屬相符，上揭事實
      應可認定。至證人寅○○於本院審理中具結證述：其僅有
      交錢給被告丙○○1 次1,000 元，並與被告丙○○一起購
      買海洛因云云，爰審酌購買與合資購買，係不同概念，證
      人寅○○係有相當經驗之人，當無可能誤解上揭含意，是
      以最有利於被告丙○○之方式認定，證人寅○○應係向被
      告丙○○購買價金1,000 元海洛因3 次，並非合資購買1
      次，應可認定。是證人寅○○上揭於本院審理中所述，應
      屬迴護被告丙○○之詞，不足採信。
  (三)販賣第2級毒品甲基安非他命部分：
    1.前揭犯罪事實欄一(二)1.2.3.部分，業經證人酉○○於偵訊
      中具結證稱：其自94年9 月底某日起至95年4 月28日（
      即被告甲○○為警查獲日）止，以行動電話門號0923—26
      8933號、0936—868433號撥打被告甲○○使用之行動電話
      門號0917—348408號、0931—586522號，於94年間平均每
      約2 、3 日1 次，另於95年間（不包括95年1 月）平均每
      週1 次，每次向被告甲○○購買價格2,000 元之甲基安非
      他命，並在被告甲○○前揭三合院住處交貨；其自95年
      1 月某日起至同年1 月底某日止，直接至被告甲○○前揭
      三合院住處，向被告丁○○購買價格2,000 元甲基安非他
      命約4 、5 次，並在被告甲○○前揭三合院住處交貨；
      其自95年1 月某日起至同年4 月28日（即甲○○為警查獲
      日）前某日止，至被告甲○○前揭三合院住處後，透過被
      告甲○○聯絡被告丙○○後，由其向被告丙○○購買甲基
      安非他命，由被告丙○○將甲基安非他命交與其收受，其
      則將購買價金交與被告甲○○，以此方式購買價格1,000
      元甲基安非他命約2 、3 次，並在甲○○前揭三合院住處
      交易；由其以行動電話門號0923—268933號、0936—86
      8433號撥打被告丙○○使用之行動電話門號0937—288895
      號、0938—928330號，向被告丙○○購買價格1,000 元甲
      基安非他命1 次，並在彰化縣溪湖鎮溪湖國民中學校區後
      方交貨（參見臺灣彰化地方法院檢察署95年度偵字第4053
      號偵查卷宗(二)第25頁至第28頁）等語屬實，且有通訊監察
      譯文、通聯記錄、指認犯罪嫌疑人紀錄表、門號個人資料
      各1 份（參見臺灣彰化地方法院檢察署95年度偵字第4053
      號偵查卷宗(二)第6 頁至第20頁）附卷可參，核屬相符，且
      證人酉○○亦與被告甲○○、丁○○、丙○○並無仇恨，
      應設詞陷害其等之必要，且其對於交易時間、地點及金額
      ，均有詳細陳述，其證詞應可採信。又以最有利於被告甲○○、丁○○、丙○○之計算方式，即被告甲○○自94年
      9 月30日起至94年12月31日止，平均每3 日1 次，共計31
      次，另95年2 月至4 月止，平均每週1 次，共計12次，連
      續販賣甲基安非他命共計43次；被告丁○○連續販賣甲基
      安非他命共計4 次；被告丙○○、甲○○連續販賣甲基安
      非他命2 次與證人酉○○。從而，此部分之事實，應可認
      定。
    2.犯罪事實欄一(二)4.部分，業經證人申○○於偵訊中具結證
      述：其自95年1 月間某日起至同年4 月13日前之某日止，
      由申○○直接至甲○○前揭三合院住處，各向被告甲○○
      、乙○○、丙○○購買甲基安非他命後，並在甲○○前揭
      三合院住處交貨，其向被告甲○○購買價格500 元甲基安
      非他約2 、3 次，向被告乙○○購買價格350 元、500 元
      甲基安非他命各1 次，向被告丙○○購買價格300 元、50
      0 元甲基安非他命各1 次（參見臺灣彰化地方法院檢察署
      95年度偵字第3802號偵查卷宗第162 頁至第163 頁、第16
      9 頁至第172 頁）等語屬實，且有通訊監察譯文、通聯記
      錄、指認犯罪嫌疑人紀錄表、門號個人資料各1 份（參見
      臺灣彰化地方法院檢察署95年度偵字第3802號偵查卷宗第
      146 頁至第159 頁）附卷可參，核屬相符；又參酌證人乙○○於本院審理中具結證述：其負責將被告甲○○出售之
      甲基安非他命交與證人申○○（參見本院96年5 月29日審
      判筆錄(二)第22頁）等語觀之，證人申○○上揭證述向被告
      乙○○購買甲基安非他命部分，應係被告乙○○與被告甲○○共同販賣與證人申○○，而由被告甲○○負責提供甲
      基安非他命，另被告乙○○則負責交付甲基安非他命及收
      取價金，並以上揭販賣甲基安非他命之犯意聯絡及行為分
      擔之方式，與證人申○○交易，應可認定。至證人申○○
      於本院審理中具結證述，其未於犯罪事實欄一(二)4.所示時
      地分別向被告甲○○、乙○○或被告丙○○購買甲基安非
      他命云云，核與前揭事證不符，應係證人申○○臨訟迴護
      被告甲○○、丙○○、乙○○之詞，不足採信。
    3.犯罪事實欄一(二)5.部分，業經證人癸○○於偵訊中具結證
      述：其自94年10月間某日起至95年1 月中旬某日止，直接
      向被告甲○○購買甲基安非他命，每次購買價格1, 000元
      、2, 000元；另於94年12月中旬某日，其詢問被告甲○○
      後，經被告甲○○聯繫向被告丙○○購買6,000 元甲基安
      非他命後，由其駕車搭載被告甲○○前往設於彰化縣溪湖
      鎮○○道安醫院」內交貨，其將購買價金交與被告甲○○
      ，由被告甲○○進入前揭醫院內，將價金交給被告丙○○
      ，再由被告丙○○將甲基安非他命交與被告甲○○轉交與
      其收受（參見臺灣彰化地方法院檢察署95年度偵字第4053
      號偵查卷宗(一)第60頁至第61頁、同上偵查卷宗(二)第182 頁
      至第183 頁）；另於本院審理中具結證述，其偵訊中所述
      購買次數應為價格1,000 元1 次、2,000 元1 次（參見本
      院96年5 月29日審判筆錄(一)第55頁）等語屬實。至證人癸○○雖於本院審理中改證述：其雖於偵訊中曾為上揭證述
      ，然並不實在（參見本院96年5 月29日審判筆錄(一)第55頁
      ）云云，然證人癸○○於本院審理中亦自承其與被告甲○○、丙○○並無仇恨，是證人癸○○於偵訊時當無設詞陷
      害被告甲○○、丙○○之必要，況如證人癸○○於偵訊中
      所證述並非屬實，證人癸○○亦應無可能於偵訊中就犯罪
      事實欄一(二)5.所載之交易過程，為詳細之描述，故證人癸○○於本院審理中所為之證述其偵訊中所述均不實在云云
      ，顯與常情有違，不足採信。從而，此部分之事實，亦可
      認定。
    4.犯罪事實欄一(二)6.部分，業經證人未○○於偵訊中具結證
      述：其於95年4 月上旬某日，直接至設於彰化縣溪湖鎮金
      百利釣蝦場處，向被告丁○○購買價格500 元甲基安非他
      命1 次（參見臺灣彰化地方法院檢察署95年度偵字第3082
      號偵查卷宗第119 頁至第121 頁）等語屬實，且有指認犯
      罪嫌疑人紀錄表1 份、交易現場照片2 張（參見臺灣彰化
      地方法院檢察署95年度偵字第3802號偵查卷宗第111 頁至
      第113 頁）附卷可參，核屬相符。至證人未○○雖於本院
      審理中改證述：其與被告丁○○係合資購買甲基安非他命
      （參見本院96年5 月29日審判筆錄(一)第10頁）云云，然證
      人未○○亦自承其認識被告丁○○（綽號蟾蜍）明確，且
      單獨購買與合資購買並非相同概念，亦即單獨購買毒品可
      以獲取全部所購得之毒品，與合資購買毒品需要按出資比
      例分得毒品之情形，顯有不同，爰審酌證人未○○係購買
      毒品者，當對此差異有所瞭解，況證人未○○於偵訊中所
      述當無設詞陷害被告丁○○之必要，是證人癸○○於本院
      審理中所為之證述，顯係迴護被告丁○○之證詞，不足採
      信。從而，此部分之事實，足堪認定。
    5.犯罪事實欄一(二)7.部分，業經證人壬○○於偵訊具結證述
      ：其於94年9 月間某日、同年10月間某日，直接至設於彰
      化縣溪湖鎮金百利遊藝場處，向綽號蟾蜍之被告丁○○購
      買價格1,000 元之甲基安非他命2 次，並分別在該遊藝場
      附近處或巷弄內交貨（參見臺灣彰化地方法院檢察署95年
      度偵字第4053號偵查卷宗(一)第92頁至第94頁）等語明確，
      且有指認犯罪嫌疑人紀錄表1 份（參見臺灣彰化地方法院
      檢察署95年度偵字第3802號偵查卷宗第96頁）附卷可參，
      核屬相符，爰審酌證人壬○○與被告丁○○並無仇恨，應
      無設詞陷害被告丁○○之必要，且其對於交易地點均能為
      詳細證述，證人壬○○上揭證述內容應可採信，從而，此
      部分之事實，足堪認定。
    6.犯罪事實欄一(二)8.部分，業經證人巳○○於警詢中證稱：
      其自95年1 月上旬某日起至同年1 月間某日止，以行動電
      話門號0938—121408號撥打被告丙○○使用之行動電話門
      號0937—288895號，向被告丙○○購買價格1,000 元甲基
      安非他命4 次，並在彰化縣溪湖鎮溪湖高級中學前或彰化
      縣埔鹽鄉南港村南港國民小學前交貨（參見臺灣彰化地方
      法院檢察署95年度偵字第4053號偵查卷宗(二)第83頁至第85
      頁）等語屬實，且有指認犯罪嫌疑人紀錄表1 份（參見臺
      灣彰化地方法院檢察署95年度偵字第4053號偵查卷宗(二)第
      97頁）附卷可參，核屬相符；惟證人巳○○於偵訊、本院
      審理中具結改證述：其並未向被告丙○○購買甲基安非他
      命，其警詢中因警方要求其指述被告丙○○販賣甲基安非
      他命，所述不實在（參見臺灣彰化地方法院檢察署95年度
      偵字第4053號偵查卷宗(二)第100 頁至第101 頁、本院96年
      6 月21日審判筆錄第11頁至第15頁）云云，爰審酌證人巳
      ○○於本院審理中亦自承，其於警詢中所述均出於其自由
      意思，並無遭受任何強暴、脅迫之情狀，如證人巳○○確
      實並未向被告丙○○購買海洛因，何以其於警詢時並未明
      確陳述上情，證人巳○○於偵訊及本院審理中所為之證述
      ，已有可疑。至證人巳○○於本院審理中證稱其未於警詢
      中陳稱未向被告丙○○購買毒品之原因，係家中小孩發燒
      急著回家，故於警詢中亂說云云，爰審酌證人巳○○如確
      因家中細故為求儘速返家處理，何以於偵訊中並未陳明，
      竟至本院審理中方為上揭證述，況其僅因家中細故竟於警
      詢中任意指證與其並無過節之被告丙○○涉有販賣甲基非
      他命之重罪，亦顯與常情有違，自不足採信。綜上所述，
      證人巳○○於警詢中證述內容明確，且出於其自由意思陳
      述，應可採信。從而，此部分之事實，足堪認定。
  (四)轉讓第1級毒品海洛因部分：
    1.犯罪事實欄一(三)1.至4.部分之事實，業經證人丁○○、丙○○分別於偵訊中具結證述；證人乙○○於偵訊及本院審
      理中具結證述；證人辛○○於本院審理中具結證述屬實（
      參見臺灣彰化地方法院檢察署95年度偵字第4053號偵查卷
      宗(一)第98頁至第102 頁第108 頁至第110 頁、95年度偵字
      第4053號偵查卷宗(二)第75頁至第78頁、95年度偵字第3802
      號偵查卷宗第88頁至第89頁、本院96年5 月29日審判筆錄
      (一)第29頁至第32頁、本院96年5 月29日審判筆錄(二)第19頁
      ），且訊據被告甲○○亦坦承有轉讓海洛因之行為，況證
      人丁○○、丙○○、乙○○、辛○○並無陷害被告甲○○
      之必要而為虛偽之證述，堪認上揭證人證述內容均屬實在
      。又證人乙○○亦於本院審理中具結證述：其獲得被告甲○○轉讓海洛因，與其負責幫被告甲○○交付毒品與購毒
      者間並無關連等語明確，堪認被告甲○○無償轉讓海洛因
      與證人乙○○，並無任何代價，是此部分之事實，亦可認
      定。
    2.犯罪事實欄一(三)5.至6.部分之事實，業經證人甲○○於偵
      訊中具結證述；證人寅○○分別於偵訊及本院審理中具結
      證述屬實（參見臺灣彰化地方法院檢察署95年度偵字第40
      53號偵查卷宗(二)第150 頁至第151 頁、第165 頁至第167
      頁、本院96年6 月21日審判筆錄第20頁至第21頁），且訊
      據被告丙○○亦坦承有轉讓海洛因之行為，況證人甲○○
      、寅○○並無陷害被告甲○○之必要而為虛偽之證述，堪
      認證人寅○○證述內容屬實，此部分之事實，亦可認定。
    3.犯罪事實欄一(三)7.至9.部分之事實，業經證人丁○○於偵
      訊中具結證述；證人丑○○、卯○○分別於偵訊及本院審
      理中具結證述屬實（參見臺灣彰化地方法院檢察署95年度
      偵字第4053號偵查卷宗(二)第126 頁、95年度偵字第4053號
      偵查卷宗(一)第192 頁至第194 頁、95年度偵字第3802號偵
      查卷宗第41頁至第42頁、本院96年5 月29日審判筆錄(一)第
      48頁），且訊據被告乙○○亦坦承有轉讓海洛因之行為，
      況證人丁○○、丑○○、卯○○並無陷害被告乙○○之必
      要而為虛偽之證述，堪認上揭證人證述內容屬實，此部分
      之事實，亦可認定。
  (五)轉讓禁藥即第2級毒品甲基安非他命部分：
    1.犯罪事實欄一(四)1.至3.部分之事實，業經證人丁○○、丙○○分別於偵訊中具結證述；證人乙○○於偵訊及本院審
      理中具結證述屬實（參見臺灣彰化地方法院檢察署95年度
      偵字第4053號偵查卷宗(一)第98頁至第102 頁、第108 頁至
      第110 頁、95年度偵字第4053號偵查卷宗(二)第75頁至第78
      頁、95年度偵字第3802號偵查卷宗第88頁至第89頁、本院
      96 年5月29日審判筆錄(二)第19頁），況證人丁○○、丙○○、乙○○並無陷害被告甲○○之必要而為虛偽之證述，
      且被告甲○○於本院審理中亦不否認有轉讓甲基安非他命
      與證人丙○○施用，堪認上揭證人之證述內容均屬實在。
      至被告甲○○辯稱，其並未轉讓甲基安非他命與證人丁○○、乙○○施用云云，核與前揭事證不符，應係卸責之詞
      ，不足採信。又證人乙○○亦於本院審理中具結證述：其
      獲得被告甲○○轉讓甲基安非他命，與其負責幫被告甲○○交付毒品與購毒者間並無關連等語明確，堪認被告甲○○轉讓甲基安非他命與證人乙○○，並無任何代價。是此
      部分之事實，亦可認定。
    2.犯罪事實欄一(四)4.部分之事實，業經證人甲○○於偵訊中
      具結證述屬實（參見臺灣彰化地方法院檢察署95年度偵字
      第4053號偵查卷宗(二)第150 頁至第151 頁），且訊據被告
      丙○○亦坦承有轉讓甲基安非他命之行為，況證人甲○○
      並無陷害被告丙○○之必要而為虛偽之證述，堪認上揭證
      人證述內容屬實，此部分之事實，亦可認定。
  (六)犯罪事實欄一(一)至(四)所示之購買或受讓第1 、2 級毒品之人
    均分別各有施用第1 級毒品海洛因或第2 級毒品甲基安非他
    命，此有各該人等之尿液檢驗報告及姓名對照表、臺灣高等
    法院被告前案紀錄表各1 份（參見本院卷宗(二)第6 頁至第76
    頁、第80頁以下）在卷可參，足見犯罪事實欄一(一)至(四)所示
    之購買或受讓第1 、2 級毒品之人確有施用毒品海洛因、甲
    基安非他命，且有購買或受讓海洛因、甲基安非他命之需求
    ，益證被告甲○○、丁○○、丙○○、乙○○確有為前揭犯
    罪事實欄一所示之事實，否則有施用毒品解癮需求之上揭犯
    罪事實欄一(一)至(四)所示之購買或受讓第1 、2 級毒品之人，
    豈有不約而同，均分別無故撥打與被告甲○○、丁○○、丙○○、乙○○前開行動電話聯繫或逕至被告甲○○、丁○○
    、丙○○居處找尋被告甲○○、丁○○、丙○○、乙○○購
    買或索討毒品之理。被告甲○○、丁○○、丙○○、乙○○
    上揭辯稱，均顯無可採。又上揭犯罪事實欄一(一)至(四)所示之
    購買或受讓第1 、2 級毒品之人雖對購買或無償受讓海洛因
    、甲基安非他命之次數、時間等細節，或因業經相當時間而
    無法完全確定，然犯罪事實欄一(一)至(四)所示之購買或受讓第
    1 、2 級毒品之人之陳述究竟何者為可採，本院仍得本其自
    由心證予以斟酌，非謂供述之次數及時間為概數，即應認其
    等全部證述內容均為不可採信；若其等對於基本事實之陳述
    與真實性無礙時，仍得予以採信。況人類之記憶有限，常隨
    時間經過而或有所遺忘，且被告甲○○、丁○○、丙○○、
    乙○○分別係販賣或無償提供毒品予犯罪事實欄一(一)至(四)所
    示之購買或受讓第1 、2 級毒品之人之施用，非但提供者無
    法詳實記錄每次提供毒品之時間，更難以期待毒癮發作之施
    用者刻意記憶每次施用毒品之時間等細節，且施用毒品之人
    因毒癮發作之際，急需購買毒品解癮，未解癮前之焦躁難耐
    致使心神均傾注於搜尋毒品以供施用，更無暇記憶每次毒品
    施用之次數及至解癮後之藥害反應，使施用毒品之人無法明
    確記憶每次施用毒品之細節，是為常情，則犯罪事實欄一(一)
    至(四)所示之購買或受讓第1 、2 級毒品之證人事後所為回憶
    難免略有模糊而僅能提供施用毒品之概數，當不得因無法確
    實陳述施用之次數及時間，即認其等證言不足為採。故犯罪
    事實欄一(一)至(四)所示之購買或受讓第1 、2 級毒品之證人對
    於被告甲○○、丁○○、丙○○、乙○○販賣或轉讓之次數
    既均無從精確指述，即依「罪疑惟輕」之刑事法原則，應從
    較有利上揭被告之事實認定，附此敘明。是被告甲○○、丁○○、丙○○、乙○○確有分別或共同為上揭犯罪事實欄一
    (一)至(四)所示之事實，至為明確。
  (七)另被告甲○○、丁○○、丙○○、乙○○既自警詢、偵訊至
    本院審理中，分別均一再否認有販賣海洛英、甲基安非他命
    犯行，本院自無從查得其等具體販入、賣出之實際利得金額
    。惟徵之被告甲○○、丁○○、丙○○、乙○○大費周章幫
    人打電話調毒品或交付毒品，況被告甲○○、丁○○、丙○○、乙○○與犯罪事實欄一(一)(二)所示之購買毒品者間彼此並
    無特殊交情可言；再參酌海洛因、甲基安非他命因物稀價貴
    ，且為政府嚴格查緝之違禁物，凡販賣毒品者，茍無利可圖
    ，應無甘冒被他人供出來源或遭檢警查緝法辦之危險而平價
    供應無何交情可言之他人施用之理，因此其販入之價格必較
    出售之價格低廉，或以同一價格販賣而減少毒品之份量，而
    有從中賺取買賣價差牟利之意圖及事實，應屬合理之認定，
    倘無差額利潤可圖，衡情其應不致於甘冒風險，無端平白將
    毒品給予犯罪事實欄一(一)(二)所示之購買毒品者吸食之可能，
    基上說明，足資認定被告甲○○、丁○○、丙○○、乙○○
    販入海洛因、甲基安非他命之價格必較販出之價格為低，而
    有從中賺取差額利潤圖利事實，是被告甲○○、丁○○、丙○○、乙○○具有營利意圖甚明。
  (八)至扣案之被告丙○○持有之白色粉末3 包，經送驗後係第1
    級毒品海洛因（總淨重0.19公克，總空包裝重0.87公克），
    此有法務部調查局95年5 月30日調科壹字第14001296500 號
    鑑定書1 紙（參見本院卷宗(二)第87頁）附卷可參。雖被告丙○○辯稱上揭海洛因3 包係其所有供己施用所用之毒品云云
    ，然該海洛因3 包係經警方於95年4 月28日下午1 時40分，
    在彰化縣溪湖鎮前揭金百利釣蝦場前攔檢被告丙○○所駕駛
    之車輛上查獲，亦為被告丙○○於警詢中陳述明確，是如被
    告丙○○卻供己施用，當無須1 次攜帶3 包海洛因外出，增
    加為警查獲風險，故上揭毒品海洛因3 包，應係被告丙○○
    隨身攜帶準備販賣所以備數量不足所需之用，足可認定。被
    告丙○○上揭所辯，不足採信。又附表6 、9 所示之同一研
    磨器1 個經送驗結果分別含有海洛因、甲基安非他命之成分
    ，此有憲兵司令部刑事鑑識中心96年2 月6 日安鑑字第0960
    000201號鑑定書1 紙（參見本院卷宗）附卷可稽，亦為被告
    丙○○車輛上查扣，亦為實務上販毒者用來稀釋、分裝毒品
    海洛因及甲基安非他命，以利販賣之慣用工具，況被告丙○○辯稱係供己施用所用，其購入毒品當已分裝完成，無須再
    使用研磨器，是被告丙○○所辯亦不足採信。另附表附表1
    編號2 之空分裝袋4 包，附表2 編號1 所示之空分裝袋4 包
    、均分別係在被告甲○○住處或被告丙○○車上搜索扣案；
    附表1 編號3 之葡萄糖2 大包，經本院送驗結果並無任何毒
    品之成分，亦有憲兵司令部刑事鑑識中心96年2 月8 日安鑑
    字第0960000211號鑑定書1 紙（參見本院卷宗）附卷可稽，
    且被告甲○○亦陳稱該物為葡萄糖粉，均為實務上販毒者用
    來稀釋、分裝毒品海洛因及甲基安非他命，以利販賣之慣用
    工具，蓋販毒者以電子秤秤出一定份量之海洛因、甲基安非
    他命與糖粉後，即可降低海洛因、甲基安非他命之純度，並
    增加海洛因、甲基安非他命之份量，直接將海洛因粉末、甲
    基安非他命晶體以空包裝袋分裝成小包裝出售，便可從中賺
    取差價，牟取較高之利潤。
  (九)綜上所述，被告甲○○、丁○○、丙○○、乙○○上揭辯詞
    ，核與前揭事證不符，不足採信，本案事證明確，被告甲○○、丁○○、丙○○、乙○○各所犯上開犯行，均應堪認定
    。
四、查刑法業於94年2 月2 日修正公布，被告甲○○、丁○○、
    丙○○、乙○○行為後，修正刑法於95年7 月1 日起生效施
    行，如附表13所示之條文業經修正。按行為後法律有變更者
    ，適用行為時之法律，但行為後之法律有利於行為人者，適
    用最有利於行為人之法律，修正後刑法第2 條第1 項定有明
    文。此條規定係規範行為後法律變更所生新舊法律比較適用
    之準據法，本身尚無新舊法比較之問題，於新法施行後，應
    一律適用新法第2 條第1 項之規定，為「從舊從輕」之比較
    。再按本次法律變更，比較時應就與罪刑有關之共犯、未遂
    犯、牽連犯、連續犯、結合犯，以及累犯加重、自首減輕暨
    其他法定加減原因（如身分加減）與加減例等一切情形，綜
    其全部罪刑之結果而為比較；又刑法第55條雖就想像競合犯
    增列但書之規定，然此但書規定係科刑之限制，僅為法理之
    明文化，非屬法律之變更，無庸依刑法第2 條第1 項為新舊
    法有利之比較；另從刑附屬於主刑，除法律有特別規定者外
    ，依主刑所適用之法律（最高法院95年5 月23日95年度第8
    次刑庭會議決議參照），其比較理由及結果均詳如附表13所
    示，先予敘明。
五、經查：
  (一)按海洛因、甲基安非他命分別屬毒品危害防制條例第2 條第
    2 項第1 、2 款所規定之第1 、2 級毒品，均不得非法販賣
    、轉讓。又按安非他命類藥品，業經行政院衛生署於69年12
    月8 日以衛署藥字第301124號公告列入藥物藥商管理法（已
    於82年2 月5 日修改法規名稱為藥事法）第16條（即現行藥
    事法第22條）第1 款之禁藥管理，禁止輸入、製造，並自70
    年6 月1 日起禁止販賣，於75年7 月11日再以衛署藥字第59
    7627號公告禁止使用在案，並於79年10月9 日以衛署藥字第
    904142號公告列入麻醉藥品管理，嗣於87年5 月20日毒品危
    害防制條例修正公布後，雖將甲基安非他命列入第2 級毒品
    ，但前揭禁藥管理之公告並未廢止，是甲基安非他命仍屬藥
    事法所定之禁藥。又查甲基安非他命雖係毒品危害防制條例
    第2 項第2 款所規定之「第2 級毒品」，但其亦屬於藥事法
    所稱之「禁藥」（即藥事法第22條第1 款所稱之「經中央衛
    生主管機關明令公告禁止製造、調劑、輸入、輸出、販賣或
    陳列之毒害藥品」）。而明知為禁藥而轉讓者，藥事法第83
    條亦定有處罰明文。故行為人明知為禁藥即甲基安非他命而
    轉讓予他人者，除成立毒品危害防制條例第8 條第2 項之轉
    讓第2 級毒品罪外，亦構成（修正前）藥事法第83條第1 項
    之轉讓禁藥罪，此係屬同一犯罪行為而同時有二種法律可資
    處罰之「法條（規）競合」情形，應依「重法優於輕法」、
    「後法優於前法」等法理，擇一處斷（最高法院96年度臺上
    字第3582號判決要旨參照）。又藥事法第83條第1 項係於93
    年4 月21日修正公布，同月23日施行，為毒品危害防制條例
    之後法。且毒品之範圍尚包括影響精神物質與其製品，而藥
    事之管理，亦非僅止於藥品之管理，毒品未必係經公告之禁
    藥，禁藥亦未必為毒品，毒品危害防制條例與藥事法二者，
    並無必然之特別法與普通法關係。故除轉讓之安非他命數量
    達轉讓持有毒品加重其刑之數量標準第2 條所定之淨重10公
    克以上，應依毒品危害防制條例第8 條第6 項規定加重其刑
    ，其加重後之法定刑較藥事法第83條第1 項為重者外，因藥
    事法第83條第1 項為後法，且為重法，應優先適用藥事法處
    斷。另藥事法第83條於被告甲○○、丙○○行為後之95年5
    月30日修正公布，並自95年7 月1 日施行，原條文第2 項係
    規定轉讓禁藥之常業犯，新法將該項常業犯之規定刪除，就
    本件適用之第83條第1 項則並無修正，無須為新舊法比較，
    併予敘明。
  (二)再刑事法上販賣罪之完成，與民事上買賣契約之成立，二者
    概念尚有不同。在民事上，買賣雙方就買賣標的物與價金等
    買賣要件之意思表示一致，其買賣契約固已成立。然刑事法
    上之販賣行為，則須以營利為目的，將標的物販入或賣出，
    有一於此，其犯罪行為始為完成，苟行為人尚未將標的物販
    入或賣出，即難謂其販賣行為已屬完成。而所謂賣出，自應
    以標的物已否交付為斷，苟標的物已經交付，縱令買賣價金
    尚未給付，仍應論以販賣既遂罪（最高法院89年度臺上字第
    3539號判決要旨參照），先予指明。
六、核上揭被告所為，(甲)就犯罪事實欄一(一)1.至10.所示（除犯罪
    事實欄一(一)8.所示未交付海洛因部分外）被告甲○○販賣海
    洛因與證人癸○○、戊○○、戌○○、辰○○、丑○○、己○○、辛○○、子○○、未○○、乙○○部分；就犯罪事實
    欄一(一)2.(2)、5.(2)(3)、7.(2)、11.所示被告丁○○販賣海洛因
    與證人戊○○、丑○○、辛○○、庚○○部分；就犯罪事實
    欄一(一)12.所示部分，被告丙○○販賣海洛因與證人寅○○部
    分；就犯罪事實欄一(一)5.(1)(2)、9.所示被告乙○○販賣海洛
    因與證人丑○○、未○○部分，均應係犯毒品危害防制條例
    第4 條第1 項之販賣第1 級毒品既遂罪；就犯罪事實欄一(一)
    8.所示被告甲○○販賣海洛因，尚未交付海洛因與證人子○○部分，應係犯毒品危害防制條例第4 條第6 項、第1 項之
    販賣第1 級毒品未遂罪。(乙)就犯罪事實欄一(二)1.、3.(1)、4.
    (1)(2)、5.所示被告甲○○販賣甲基安非他命與證人酉○○、
    申○○、癸○○部分；就犯罪事實欄一(二)2.、6.、7.所示被
    告丁○○販賣甲基安非他命與證人酉○○、未○○、壬○○
    部分；就犯罪事實欄一(二)3.、4.(3)、5.(2)、8.所示被告丙○○販賣甲基安非他命與證人酉○○、申○○、癸○○、巳○○部分；就犯罪事實欄一(二)4.(2)所示被告乙○○販賣甲基安
    非他命與證人申○○部分，均應係犯毒品危害防制條例第4
    條第2 項之販賣第2 級毒品罪。(丙)就犯罪事實欄一(三)1.至4.
    所示被告甲○○轉讓海洛因與證人丁○○、乙○○、丙○○
    、辛○○部分；就犯罪事實欄一(三)5.、6.所示被告丙○○轉
    讓海洛因與證人甲○○、寅○○部分；就犯罪事實欄一(三)7.
    至9.所示被告乙○○轉讓海洛因與證人丁○○、丑○○、卯
    ○○部分，均應係犯毒品危害防制條例第8 條第1 項之轉讓
    第1 級毒品罪。(丁)就犯罪事實欄一(四)1.至3.所示被告甲○○
    轉讓甲基安非他命與證人丁○○、乙○○、丙○○部分；就
    犯罪事實欄一(四)4.所示被告丙○○轉讓甲基安非他命與證人
    甲○○部分，均應係犯藥事法第83條第1 項之轉讓禁藥罪。
    被告甲○○、丁○○、丙○○、乙○○持有第1 級毒品海洛
    因、第2 級毒品甲基安非他命之目的既分別在販賣第1 級毒
    品海洛因、第2 級毒品甲基安非他命、轉讓第1 級毒品海洛
    因，則其等持有第1 、2 級毒品之低度行為，應分別各為販
    賣、轉讓之高度行為所吸收，均不另論罪。又被告甲○○、
    丙○○、乙○○轉讓第1 級毒品海洛因，另被告甲○○、丙○○轉讓禁藥甲基安非他命予上揭證人，其等各連續轉讓之
    海洛因、甲基安非他命之總淨重，均無證據認被告甲○○、
    丙○○、乙○○轉讓之數量已達行政院93年1 月7 日院臺法
    字第0930080551號令頒轉讓持有毒品加重其持之數量標準第
    2 條關於第1 級毒品在淨重5 公克以上之規定、第2 級毒品
    在淨重10公克以上之規定，故轉讓第1 級毒品部分，無依毒
    品危害防制條例第8 條第6 項加重其刑之情狀，另轉讓第2
    級毒品甲基安非他命部分，論以藥事法第83條第1 項，已如
    前述。公訴人另以95年度偵字第7819號被告丁○○違反毒品
    危害防制條例案件移送本院併案審理，惟觀其簽呈說明欄認
    該移送併案之犯罪事實與本件被告丁○○所犯罪事實欄一所
    載之事實相同，故併予審酌。被告甲○○、丁○○所各犯上
    開犯罪事實欄一(一)2.、4.、5.(3)之販賣價格1,000 元海洛因
    部分、11.(2)；(二)5.、7.；(三)4.（除起訴書未記載部分外）所
    示販賣第1 、2 級毒品、轉讓第1 級毒品部分，雖未據檢察
    官提起公訴，惟該部分犯行與檢察官起訴，經本院論罪之販
    賣第1 、2 級毒品、轉讓第1 級毒品之犯行部分，各有（修
    正前）連續犯裁判上一罪之關係，均為起訴效力所及，應由
    本院併予審理。又公訴人對被告甲○○、丙○○上揭所為之
    轉讓禁藥即甲基安非他命之犯行部分，已於起訴書之犯罪事
    實欄載明，起訴書誤認被告甲○○、丙○○2 人此部分涉有
    毒品危害防制條例第8 條第2 項之轉讓第2 級毒品罪尚有未
    妥，附此敘明。被告甲○○、丁○○間，就犯罪事實欄一(一)
    2.(2)、5.(3)、7.(2)所示之犯行；被告甲○○、乙○○間，就
    犯罪事實欄一(一)5.(1)、9.、(二)4.(2)；被告甲○○、丁○○、
    乙○○間就犯罪事實欄一(一)5.(2)；被告丁○○、案外人癸○○間，就犯罪事實欄一(一)11.(1)所示之犯行；被告丁○○、案
    外人癸○○、與真實姓名、年籍均不詳之已成年女子間，就
    犯罪事實欄一(一)11.(2)所示之犯行；被告甲○○、丙○○間，
    就犯罪事實欄(二)5.(2)所示之犯行各均有犯意聯絡及行為分擔
    ，為共同正犯。被告甲○○、丙○○於犯罪事實欄一(一)至(四)
    所示時地，先後多次販賣第1 、2 級毒品、轉讓第1 級毒品
    、轉讓禁藥之犯行；被告丁○○於犯罪事實欄一(一)(二)所示時
    地，先後多次販賣第1 、2 級毒品之犯行；被告乙○○於犯
    罪事實欄一(一)(三)所示時地，先後多次販賣第1 、2 級毒品及
    轉讓第1 級毒品之犯行，均時間緊接，犯罪構成要件相同，
    顯各係基於概括之犯意反覆為之，均各為連續犯，應依修正
    前刑法第56條之規定，各論以販賣第1 、2 級毒品既遂罪、
    轉讓第1 級毒品、轉讓禁藥一罪，並依連續犯之例加重之，
    惟除法定刑中死刑、無期徒刑部分依修正前刑法第64條第1
    項、第65條第1 項規定不得加重外，餘僅就其他之法定刑部
    分加重之。被告甲○○所犯上開4 罪即販賣第1 、2 級毒品
    罪、轉讓第1 級毒品罪、轉讓禁藥罪；被告丁○○所犯上開
    2 罪即販賣第1 、2 級毒品罪；被告丙○○所犯上開4 罪即
    販賣第1 、2 級毒品罪、轉讓第1 級毒品罪、轉讓禁藥罪；
    被告乙○○所犯上開3 罪即販賣第1 、2 級毒品罪、轉讓第
    1 級毒品罪，均罪名各別，行為互異，均各應分論併罰。另
    查，被告甲○○曾於81年間因違反槍砲彈藥刀械管制條例等
    案件，經臺灣臺中地方法院以81年度訴字第1960號刑事判決
    分別判處有期徒刑7 月、1 年6 月，應執行有期徒刑1 年10
    月，經上訴分別由臺灣高等法院臺中分院以81年度上訴字第
    2415號、最高法院以82年度臺上字第2847號刑事判決均駁回
    上訴確定；復於82年間因違反槍砲彈藥刀械管制條例等案件
    ，經本院以82年度訴字第1043號刑事判決各判處有期徒刑1
    年6 月、6 月，應執行有期徒刑1 年10月確定；於82年間因
    違反麻醉藥品管理條例案件，經本院以82年度易字第2092號
    刑事判決判處有期徒刑6 月確定，上揭82年間經法院判決確
    定之3 罪，經聲請裁定應執行有期徒刑2 年2 月確定後，經
    送監接續執行，於84年4 月27日縮短刑期假釋出監並付保護
    管束，復於85年間保護管束期間內，因違反麻醉藥品管理條
    例案件，經本院以85年度易字第1874號刑事判決判處有期徒
    刑9 月確定；因違反肅清煙毒條例案件，以85年度訴字第10
    66號刑事判決判處有期徒刑3 年2 月，經上訴由臺灣高等法
    院臺中分院以86年度上訴字第1787號刑事判決駁回上訴確定
    後，經送監執行，並撤銷上開假釋，應執行殘刑有期徒刑2
    年5 月14日接續執行，於89年8 月22日縮短刑期假釋出監並
    付保護管束，復於91年間再經撤銷假釋，執行殘刑有期徒刑
    2 年2 月16日，於93年6 月17日縮刑期滿執行完畢。被告丁○○曾於82年間因違反肅清煙毒條例等案件，經本院以82年
    度訴字第1223號刑事判決分別判處有期徒刑8 月、3 年4 月
    ，應執行有期徒刑3 年8 月確定，於84年5 月25日縮短刑期
    假釋出監並付保護管束，復於86年間保護管束期間內，因違
    反麻醉藥品管理條例案件，經本院以86年度訴字第330 號刑
    事判決判處有期徒刑7 月確定，另因違反肅清煙毒條例案件
    ，經臺灣臺中地方法院以86年度訴字第884 號刑事判決判處
    有期徒刑3 年3 月確定，上揭2 罪經聲請法院裁定應執行有
    期徒刑3 年7 月確定後，再經撤銷前揭84年間之假釋，應執
    行殘刑有期徒刑1 年10月5 日，經接續執行，於89年4 月25
    日縮短刑期假釋出監並付保護管束，復於92年間再經撤銷假
    釋，執行殘刑有期徒刑2 年3 月，於94年9 月17日因縮刑期
    滿執行完畢。被告丙○○曾於89年間因違反毒品危害防制條
    例等案件，經本院以89年度訴字第1177號刑事判決分別判處
    有期徒刑8 月、5 月，應執行有期徒刑1 年確定；復於90年
    間因違反毒品危害防制條例案件，經本院以90年度易字第14
    24號刑事判決判處有期徒刑6 月確定，復於91年間因違反毒
    品危害防制條例案件，經本院以91年度訴字第239 號刑事判
    決判處有期徒刑10月確定，上揭2 罪經聲請法院裁定應執行
    有期徒刑1 年2 月確定後，經接續執行，於93年1 月20日因
    縮短刑期假釋出監並付保護管束，並於93年5 月11日保護管
    束期滿視為執行完畢。被告乙○○曾於93年間因違反毒品危
    害防制條例案件，經臺灣南投地方法院以93年度訴字第39號
    刑事判決判處有期徒刑8 月確定，並於93年11月11日執行完
    畢等情，此有臺灣高等法院被告前案紀錄表、臺灣彰化地方
    法院檢察署刑案資料查註紀錄表各4 份存卷可考，其等於5
    年內各再犯本案有期徒刑以上之罪，均為累犯，各應依修正
    前刑法第47條之規定加重其刑，惟有關法定刑為死刑或無期
    徒刑部分，依修正前刑法第64條第1 項、第65條第1 項規定
    ，不得加重，此部分不予加重，僅就其他之法定刑部分遞加
    之。另被告乙○○販賣海洛因、甲基安非他命、轉讓第1 級
    毒品即甲基安非他命之對象分別僅有2 人、1 人、3 人，且
    所販賣毒品海洛因、甲基安非他命之數量尚非鉅大，並均係
    聽從被告甲○○之指示，與對於社會之危害程度重大之其餘
    被告甲○○、丁○○、丙○○上揭犯罪型態有所差異，且被
    告乙○○尚屬年輕識淺，復於本院審理中陳稱被告甲○○人
    很好，於其毒癮發作時，會給予免費毒品施用等語觀之，其
    應係遭受被告甲○○以毒品控制，顯有可憫恕之情形，認量
    處最低法定刑度之無期徒刑，猶屬過重，是其上開販賣海洛
    因、甲基安非他命之犯行，爰均依刑法第59條之規定酌減其
    刑，並先加後減之。又其等均明知毒品戕害國人身心健康，
    竟分別販賣、轉讓海洛因或甲基安非他命予犯罪事實欄一(一)
    至(四)所示之購買、受讓毒品者，顯見被告甲○○、丁○○、
    丙○○、乙○○惡性非輕，嚴重危害社會治安，且犯後並無
    悔意，僅就部分犯罪事實坦承犯行等一切情狀，各量處如主
    文所示之刑，並定其應執行刑；又依被告甲○○、丁○○、
    丙○○部分業經宣告無期徒刑，及被告乙○○販賣海洛因之
    性質，認有褫奪公權之必要，爰分別依修正前刑法第37條第
    1 項、第2 項規定，各併宣告褫奪公權如主文所示。
七、另按刑法第59條之酌量減輕其刑，必須犯罪之情狀，另有特
    殊之原因與環境等等，在客觀上足以引起一般同情，認為即
    予宣告法定最低度刑度尤嫌過重者，始有其適用；至於被告
    無前科，素行端正等情狀，僅可為法定刑內從輕科刑之標準
    ，不得據為酌量減輕之理由（最高法院45年臺上字第1165號
    、同院51年臺上字第899 號判例意旨參照）。亦即，刑法第
    59條規定犯罪情狀可憫恕者，得酌量減輕其刑，雖為法院依
    法得自由裁量之事項，然非漫無限制，必須犯罪另有特殊之
    原因與環境，在客觀上足以引起一般同情，認為即予宣告法
    定低度刑期尤嫌過重者，始有其適用。是為此項裁量減刑時
    ，必須就被告全部犯罪情狀予以審酌在客觀上是否有足以引
    起社會上一般人之同情，而可憫恕之情形，始稱適法。經查
    ，被告甲○○、丁○○、丙○○販賣、轉讓前揭毒品，犯罪
    情節甚重，亦非一時失慮所為。從而，被告甲○○、丁○○
    、丙○○前揭犯罪之情狀，尚無存在有何特殊原因與環境，
    在客觀上足以引起一般同情，認為即予宣告法定最低度刑度
    尤嫌過重之情，自無適用刑法第59條之酌量減輕其刑規定，
    附此敘明。
八、按毒品危害防制條例第19條第1 項規定，犯第4 條之罪者，
    其供犯罪所用或因犯罪所得之財物，均沒收之，如全部或一
    部不能沒收時，追徵其價額或以其財產抵償之。但該條項並
    無如同條例第18條第1 項所定「不問屬於犯人與否，沒收之
    」之明文，自屬相對沒收主義之立法。是其應沒收之物，應
    以屬被告所有者為限。又該規定所稱「追徵其價額」者，係
    指所沒收之物為金錢以外之其他財物而無法沒收時，應追徵
    其價額，使其繳納與原物相當之價額。如所得財物為金錢而
    無法沒收時，始應「以其財產抵償之」（最高法院95年度臺
    上字第305 號判決要旨參照）。至毒品危害防制條例第19條
    規定，所稱因犯罪所得之物，自以實際所得者為限，苟無所
    得或尚未取得者，自無從為沒收追繳之諭知（最高法院89年
    度臺上字第3434號判決要旨參照）。另依毒品危害防制條例
    第18條第1 項前段規定，得諭知沒收並銷燬之者，以查獲之
    毒品及專供製造或施用毒品之器具為限，並不及於毒品之外
    包裝。同條例第19條第1 項復規定犯同條例第4 條至第9 條
    、第12條、第13條或第14條第1 項、第2 項之罪者，其供犯
    罪所用之物或因犯罪所得之財物，均需諭知沒收之，法院無
    審酌之餘地。而毒品之外包裝有防止毒品裸露、逸出及潮濕
    之功用，並便於攜帶及運輸，其係供販賣、運輸毒品所用之
    物，至為顯然，應依毒品危害防制條例第19條第1 項之規定
    宣告沒收之，方屬適法（最高法院90年度臺上字第2046號判
    決要旨參照）。又毒品危害防制條例第19條第1 項固規定「
    犯第4 條至第9 條、第12條、第13條或第14條第1 項、第2
    項之罪者，其供犯罪所用或因犯罪所得之財物，均沒收之，
    如全部或一部不能沒收時，追徵其價額或以其財產抵償之」
    。但共同正犯之犯罪所得為現款時，因係合併計算，且於全
    部或一部不能沒收時，以其財產抵償之，為避免執行時發生
    重複沒收、抵償之情形，故各共同正犯之間係採連帶沒收主
    義，於裁判時僅諭知連帶沒收，不得就全體共同正犯之總所
    得，對各該共同正犯分別重複諭知沒收（最高法院95年度臺
    上字第6051號判決要旨參照）。經查：
  (一)扣案之第1 級毒品海洛因3 包（總淨重0.19公克，總空包裝
    重0.87公克）、含無法析離微量海洛因、甲基安非他命之研
    磨器1 個，均已如前述，分別屬查獲之第1 、2 級毒品，爰
    依毒品危害防制條例第18條第1 項前段規定，不問屬於犯人
    與否，均予宣告沒收銷燬之；又鑑定耗損之毒品，既已滅失
    ，即無庸併予宣告沒收銷燬。另該研磨器1 個雖係被告丙○○犯本案所用，然並無證據係與共犯即被告甲○○或被告丁○○、乙○○犯本案有關，先予說明。
  (二)另附表1 編號2 之空分裝袋4 包、附表1 編號3 之葡萄糖2
    大包、附表7 編號1 所示之空分裝袋4 包，亦分屬被告甲○○、丙○○所有，且為販賣毒品時，防其裸漏、潮濕，便於
    交付或增加重量所用之物，分別各為被告甲○○、丙○○所
    有之物，且係供被告甲○○、丙○○犯毒品危害防制條例第
    4 條之罪所用之物，業經本院認定如前，爰依同條例第19條
    第1 項前段規定，均予宣告沒收。另附表7 編號1 所示之空
    分裝袋4 包，然並無證據係與其餘被告甲○○、丁○○、乙○○犯本案有關，先予說明。
  (三)扣案附表1 編號1 所示之被告甲○○所有之白色摩拖羅拉廠
    牌行動電話1 支（不含晶片卡）、附表7 編號2 所示摩拖羅
    拉行動電話1 支（不含晶片卡），分別係共犯被告甲○○、
    丙○○所有供聯絡販賣毒品海洛因、甲基安非他命事宜所用
    之物，且附表1 編號1 所示之被告乙○○所有之摩拖羅拉廠
    牌行動電話及被告丁○○所有之Panasonic 廠牌行動電話各
    1 支（不含晶片卡）僅用於販賣第1 級毒品所用等情，業經
    上揭被告於本院審理中陳述明確，爰依毒品危害防制條例第
    19條第1 項之規定宣告沒收。至各該行動電話門號晶片識別
    卡1 張，因非以上揭被告名義所申設，此有各該電信公司函
    1 紙（參見本院卷宗）附卷可參。是上揭門號之晶片識別卡
    ，尚難認定為上揭被告所有之物，爰不併予宣告沒收。
  (四)被告甲○○、丁○○、丙○○、乙○○販賣第1 、2 級毒品
    海洛因、甲基安非他命之所得，各如附表2 至附表5 、附表
    8 、附表10至附表12所示之財物，並未扣案，應依毒品危害
    防制條例第19條第1 項之規定宣告沒收，如全部或一部不能
    沒收時，應以其財產抵償之。另被告甲○○、丁○○、丙○○、乙○○各就犯罪事實欄一(一)(二)所示為共同正犯部分，應
    就此共犯販賣所得部分連帶抵償，詳如附表2 、3 、4 、5
    、10、11所示。
  (五)至前揭犯罪事實欄一(一)8.、10.所示，被告甲○○販賣海洛因
    與證人子○○、乙○○部分，因被告與證人子○○、乙○○
    並未完成交易給付等情，業據證人子○○、乙○○分別於偵
    訊及本院審理中證述明確，已如前述，依上揭說明，前揭價
    款因被告甲○○尚未取得，本院自無從為沒收追繳之諭知。
  (六)扣案之被告甲○○所有之行動電話門號晶片卡0917—253044
    、0913—408995、0931—586522號各1 張、GPRS廠牌行動電
    話1 支、分裝殘渣袋3 個、玻璃球3 個、塑膠鏟管2 支、注
    射毒品用水1 罐、三體牛鞭罐（內有葡萄糖）6 罐、三體牛
    鞭空罐1 大袋；被告丙○○已使用之注射針筒1 支、塑膠鏟
    管1 支、玻璃球2 個、塑膠鏟子1 支、玻璃球3 個、帳冊2
    張、筆記1 紙，分屬被告甲○○、丙○○自己施用毒品所用
    或平常日常生活所用之物；另扣案之諾基亞行動電話1 支（
    正面藍色、背面灰色）為被告丁○○友人所有之物，業經上
    揭被告分別於本院審理中陳述明確，本院均查無積極證據足
    資證明與本案有何關連，是上揭物品，爰不於本案宣告沒收
    。
九、公訴意旨另以：被告甲○○、丁○○共同於犯罪事實欄一(一)
    2.所示之時地販賣甲基安非他命與證人戊○○多次；另被告
    甲○○於95年4 月13日晚上11時28分販賣證人申○○甲基安
    非他命1 次，因認被告甲○○、丁○○此部分所為，亦涉犯
    毒品危害防制條例第4 條第2 項、及同條例第6 項、第2 項
    之販賣第2 級毒品既遂、未遂罪嫌等語。經查：
  (一)按犯罪事實應依證據認定之，無證據不得認定犯罪事實，刑
    事訴訟法第154 條第2 項定有明文。又認定犯罪事實，所憑
    之證據，雖不以直接證據為限，間接證據亦包括在內，然無
    論直接或間接證據，其為訴訟上之證明，須於通常一般之人
    均不致於有所懷疑，而得確信其為真實之程度者，始得據之
    為有罪之認定，倘其證明尚未達到此一程度，而有合理性懷
    疑之存在時，即無從為有罪之認定，根據「罪證有疑，利於
    被告」之證據法則，即不得遽為不利於被告之認定（最高法
    院76年臺上字第4986號判例意旨參照）。
  (二)公訴人認為被告甲○○、丁○○，涉犯上揭犯行，無非係以
    證人戊○○、申○○分別於警詢及偵訊中之證述，為其論罪
    之主要依據；訊據被告甲○○、丁○○於本院審理中，均堅
    詞否認有為上揭犯行。
  (三)然查證人戊○○雖於警詢、偵訊中均證述有向被告甲○○、
    丁○○購買甲基安非他命，然於本院審理中堅稱，並未向被
    告甲○○、丁○○購買甲基安非他命，爰審酌其警詢中僅有
    就購買海洛因次數陳述明確，並未對購買甲基安非他命之次
    數陳述明確，且證人戊○○購買甲基安非他命之來源另有證
    人癸○○，或因其於警詢、偵訊記憶錯誤所致，自不足採信
    。又證人申○○於本院審理中證述明確，其於95年4 月13日
    晚上11時28分雖有撥打被告甲○○之行動電話，但並未與被
    告甲○○聯繫有關交易內容等語明確，是被告甲○○與證人
    申○○並無有何買賣甲基安非他命之行為，尚難僅憑證人申
    ○○欲向被告甲○○購買甲基安非他命而撥打被告甲○○之
    電話，即行認定被告甲○○涉有販賣甲基安非他命，況被告
    甲○○亦未與證人申○○有何買賣之要約、承諾，從而，公
    訴人所舉證據既不能使本院形成被告甲○○、丁○○於此部
    分確有販賣甲基安非他命之有罪確信。此外，本院復查無其
    他積極證據，足資認定被告甲○○、丁○○有為上揭販賣甲
    基安非他命既遂或未遂之行為，既不能證明其等犯罪，然因
    公訴人認此部分與其他起訴並經本院論罪科刑部分有修正前
    刑法之連續犯之裁判上一罪關係，爰不另為無罪判決之諭知
    。
十、另證人癸○○、戊○○、己○○、庚○○、申○○、未○○
    分別於本院審理中，就其等是否有向被告甲○○、丁○○、
    丙○○、乙○○購買毒品海洛因或甲基安非他命，此於案情
    有重要關係之事項，於供前具結，竟為袒護上揭被告而為不
    實之陳述，本院爰依刑事訴訟法第241 條規定，依法告發，
    並移送臺灣彰化地方法院檢察署偵辦，併此敘明。
據上論斷，應依刑事訴訟法第299 條第1 項前段，藥事法第83條
第1 項，毒品危害防制條例第4 條第1 項、第2 項、第6 項、第
8 條第1 項、第18條第1 項前段、第19條第1 項，刑法第11條、
第2 條第1 項前段、第28條（修正前）、第56條（修正前）、第
47條（修正前）、第59條（修正前）、第37條第1 項、第2 項（
修正前）、第51條第4 款、第5 款、第9 款（修正前），判決如
主文。
本案經檢察官吳芙如到庭執行職務。
中　　華　　民　　國　　96　　年　　8 　　月　　14　　日
                  刑事第八庭    審判長法  官 李雅俐
                                      法  官 林秉暉
                                      法  官 唐中興
以上正本證明與原本無異。
如不服本判決應於收受本判決後10日內向本院提出上訴書狀，其
未述上訴理由者，並得於提起上訴後10日內向本院補提理由書
狀（均須按他造當事人之人數附繕本)「切勿逕送上級法院」。
中　　華　　民　　國　　96　　年　　8 　　月　　20　　日
                                      書記官 施惠卿
【附錄本判決論罪科刑法條全文】：
毒品危害防制條例第4條
製造、運輸、販賣第1 級毒品者，處死刑或無期徒刑；處無期徒
刑者，得併科新臺幣1 千萬元以下罰金。
製造、運輸、販賣第2 級毒品者，處無期徒刑或7 年以上有期徒
刑，得併科新臺幣7 百萬元以下罰金。
製造、運輸、販賣第3 級毒品者，處5 年以上有期徒刑，得併科
新臺幣5 百萬元以下罰金。
製造、運輸、販賣第4 級毒品者，處3 年以上10年以下有期徒刑
，得併科新臺幣3 百萬元以下罰金。
製造、運輸、販賣專供製造或施用毒品之器具者，處1 年以上7
年以下有期徒刑，得併科新臺幣1 百萬元以下罰金。
前5項之未遂犯罰之。
毒品危害防制條例第8條
轉讓第1 級毒品者，處1 年以上7 年以下有期徒刑，得併科新臺
幣1 百萬元以下罰金。
轉讓第2 級毒品者，處6 月以上5 年以下有期徒刑，得併科新臺
幣70萬元以下罰金。
轉讓第3 級毒品者，處3 年以下有期徒刑，得併科新臺幣30萬元
以下罰金。
轉讓第4 級毒品者，處1 年以下有期徒刑，得併科新臺幣10萬元
以下罰金。
前四項之未遂犯罰之。
轉讓毒品達一定數量者，加重其刑至二分之一，其標準由行政院
定之。
藥事法第83條
明知為偽藥或禁藥，而販賣、供應、調劑、運送、寄藏、牙保、
轉讓或意圖販賣而陳列者，處7 年以下有期徒刑，得併科新臺幣
5 百萬元以下罰金。
犯前項之罪，因而致人於死者，處7 年以上有期徒刑，致重傷者
，處3 年以上12年以下有期徒刑。
因過失犯第1 項之罪者，處2 年以下有期徒刑、拘役或科新臺幣
30萬元以下罰金。
第 1 項之未遂犯罰之。
【附表一】：
一、甲○○所有摩拖羅拉廠牌行動電話1 支（白色）、丁○○所
    有Panasonic 廠牌行動電話1 支、乙○○所有之摩拖羅拉廠
    牌行動電話1 支（均不含晶片卡）。
二、空分裝袋4包。
三、葡萄糖2大包。
【附表二】：被告甲○○販賣海洛因所得之財物，共計新臺幣
            184,000 元。
一、販賣海洛因予癸○○部分，共計16次，所得財物合計新臺幣
    78,000 元。
二、販賣海洛因予戊○○部分，共計50次，所得財物合計新臺幣
    50,000元（其中10,000元部分，係與被告丁○○共犯，應連
    帶抵償）。
三、販賣海洛因予戌○○部分，共計2 次，所得財物合計新臺幣
    2,000元。
四、販賣海洛因予辰○○部分，共計3 次，所得財物合計新臺幣
    2,000元。
五、販賣海洛因予丑○○部分，共計7 次，所得財物合計新臺幣
    9,500 元（其中5,000 元部分，係與被告乙○○共犯，應連
    帶抵償；另1,500 元部分，係與被告丁○○、乙○○共犯，
    應連帶抵償；另3,000 元部分，係與被告丁○○共犯，應連
    帶抵償）。
六、販賣海洛因予己○○部分，共計3 次，所得財物合計新臺幣
    3,000元。
七、販賣海洛因予辛○○部分，共計14次，所得財物合計新臺幣
    24,000元（其中2,000 元部分，係與被告丁○○共犯，應連
    帶抵償）。
八、販賣海洛因予子○○且交易完成部分，共計2 次，所得財物
    合計新臺幣1,500 元。
九、販賣海洛因予未○○部分，共計2 次，所得財物合計新臺幣
    3,000 元（與被告乙○○共犯，應連帶抵償）。
十、販賣海洛因予乙○○且完成交易部分，共計16次，所得財物
    合計新臺幣11,000元。
【附表三】：被告甲○○販賣甲基安非他命所得之財物，共計新
            臺幣98,850元。
一、販賣甲基安非他命予酉○○部分，共計45次，所得財物合計
    新臺幣88,000元（其中2,000 元部分，係與被告丙○○共犯
    ，應連帶抵償）。
二、販賣甲基安非他命予申○○部分，共計4 次，所得財物合計
    新臺幣1,850 元（其中850 元部分，係與被告乙○○共犯，
    應連帶抵償）。
三、販賣甲基安非他命予癸○○部分，共計3 次，所得財物合計
    新臺幣9,000 元（其中6,000 元部分，係與被告丙○○共犯
    ，應連帶抵償）。
【附表四】：被告丁○○販賣海洛因所得之財物，共計新臺幣
            20,500元。
一、販賣海洛因予戊○○部分，共計10次，所得財物合計新臺幣
    10,000元（係與被告甲○○共犯，應連帶抵償）。
二、販賣海洛因予丑○○部分，共計3次，所得財物合計新臺幣
    4,500 元（其中1,500 元部分，係與被告甲○○、乙○○共
    犯，應連帶抵償；另3,000 元部分，係與被告甲○○共犯，
    應連帶抵償）。
三、販賣海洛因予辛○○部分，共計2次，所得財物合計新臺幣
    2,000 元（係與被告甲○○共犯，應連帶抵償）。
四、販賣海洛因予庚○○、午○○部分，共計4 次，所得財物合
    計新臺幣4,000 元（其中3,000 元部分，係與案外人癸○○
    共犯，應連帶抵償；另1,000 元部分，係與案外人癸○○、
    真實姓名、年籍均不詳之成年女子共犯，應連帶抵償）。
【附表五】：被告丁○○販賣甲基安非他命所得之財物，共計新
            臺幣10,500元。
一、販賣甲基安非他命予酉○○部分，共計4 次，所得財物合計
    新臺幣8,000元。
二、販賣甲基安非他命予未○○部分，共計1 次，所得財物合計
    新臺幣500 元。
三、販賣甲基安非他命予壬○○部分，共計2 次，所得財物合計
    新臺幣2,000元。
【附表六】：
一、第1 級毒品海洛因3 包（總淨重0.19公克，總空包裝重0.87
    公克）。
二、含無法析離微量海洛因之研磨器1個。
【附表七】：
一、空分裝袋4包。
二、摩拖羅拉行動電話1支（不含晶片卡）。
【附表八】：被告丙○○販賣海洛因所得之財物，共計新臺幣
            3,000 元（即販賣海洛因予寅○○部分，共計3 次
            ，所得財物合計新臺幣3,000 元）。
【附表九】：含無法析離微量甲基安非他命之研磨器1 個。
【附表十】：被告丙○○販賣甲基安非他命所得之財物，共計新
            臺幣13,800元。
一、販賣甲基安非他命予酉○○部分，共計3 次，所得財物合計
    新臺幣3,000 元。
二、販賣甲基安非他命予申○○部分，共計2 次，所得財物合計
    新臺幣800元。
三、販賣甲基安非他命予癸○○部分，共計1 次，所得財物合計
    新臺幣6,000 元（係與被告甲○○共犯，應連帶抵償）。
四、販賣甲基安非他命予巳○○部分，共計4 次，所得財物合計
    新臺幣4,000 元。
【附表十一】：被告乙○○販賣海洛因所得之財物，共計新臺幣
              95,000 元。
一、販賣海洛因予丑○○部分，共計5 次，所得財物合計新臺幣
    6,500 元（其中5,000 元部分，係與被告甲○○共犯，應連
    帶抵償；另1,500 元部分，係與被告甲○○、丁○○共犯，
    應連帶抵償）。
二、販賣海洛因予未○○部分，共計2次，所得財物合計新臺幣
    3,000 元（與被告甲○○共犯，應連帶抵償）。
【附表十二】：被告乙○○販賣甲基安非他命所得之財物，共計
              新臺幣850 元（即販賣甲基安非他命予申○○部
              分，共計2 次，所得財物合計新臺幣850 元）。
【附表十三】：
┌──┬───────┬───────┬───────┬────┬────┬──────┐
│變更│行為時法（下稱│裁判時法（下稱│   比較理由   │比較依據│比較結果│    備註    │
│事項│舊法）之條文及│新法）之條文及│              │        │何者對行│            │
│    │內容          │內容          │              │        │為人有利│            │
│    │              │              │              │        │        │            │
├──┼───────┼───────┼───────┼────┼────┼──────┤
│共犯│【修正前刑法第│【刑法第28條】│              │        │        │            │
│    │28 條 】      │              │              │        │        │            │
│    │              │              │              │        │        │            │
│    │二人以上共同實│二人以上共同實│1.新法將共同正│有關共同│雖應適用│            │
│    │施犯罪之行為者│行犯罪之行為者│  犯之範圍予以│正犯規定│裁判時法│            │
│    │，皆為正犯。  │，皆為正犯。  │  限縮，不及於│，僅作文│。但基於│            │
│    │              │              │  「陰謀」、「│字修正，│整體適用│            │
│    │              │              │  預備」等行為│對於狹義│原則，應│            │
│    │              │              │  階段。      │共同正犯│適用舊法│            │
│    │              │              │2.刑法第28條有│（指有犯│。      │            │
│    │              │              │  關共同正犯規│意聯絡及│        │            │
│    │              │              │  定，僅作文字│行為分擔│        │            │
│    │              │              │  修正，對於狹│之數行為│        │            │
│    │              │              │  義共同正犯（│人）之認│        │            │
│    │              │              │  指有犯意聯絡│定，不生│        │            │
│    │              │              │  及行為分擔之│任何影響│        │            │
│    │              │              │  數行為人）之│。      │        │            │
│    │              │              │  認定，不生任│        │        │            │
│    │              │              │  何影響。    │        │        │            │
├──┼───────┼───────┼───────┼────┼────┼──────┤
│累犯│【修正前刑法第│【刑法第47條第│              │        │        │            │
│要件│47條】        │1項】         │              │        │        │            │
│變更│              │              │              │        │        │            │
│    │受有期徒刑之執│受徒刑之執行完│1.舊法於徒刑執│刑法第2 │因本案再│            │
│    │行完畢，或受無│畢，或一部之執│  行完畢或一部│條第1項 │犯者為故│            │
│    │期徒刑或有期徒│行而赦免後，5 │  之執行而赦免│前段    │意犯罪，│            │
│    │刑一部之執行而│年以內故意再犯│  後，5 年內故│        │新舊法規│            │
│    │赦免後，5 年以│有期徒刑以上之│  意或過失再犯│        │定並無何│            │
│    │內再犯有期徒刑│罪者，為累犯，│  有期徒刑以上│        │不同，新│            │
│    │以上之罪者，為│加重本刑至二分│  之罪者，均為│        │法並無較│            │
│    │累犯，加重本刑│之一。        │  累犯；新法則│        │有利於被│            │
│    │至二分之一。  │              │  僅於故意犯罪│        │告，應適│            │
│    │              │              │  ，始構成累犯│        │用修正前│            │
│    │              │              │  。          │        │行為時之│            │
│    │              │              │2.然如再犯者係│        │舊法。  │            │
│    │              │              │  故意犯罪，新│        │        │            │
│    │              │              │  舊法規定並無│        │        │            │
│    │              │              │  何不同，新法│        │        │            │
│    │              │              │  並無較有利於│        │        │            │
│    │              │              │  被告，應適用│        │        │            │
│    │              │              │  修正前行為時│        │        │            │
│    │              │              │  之舊法。    │        │        │            │
│    │              │              │              │        │        │            │
│    │              │              │              │        │        │            │
│    │              │              │              │        │        │            │
├──┼───────┼───────┼───────┼────┼────┼──────┤
│連續│【修正前刑法第│              │              │        │        │            │
│犯刪│56條】        │              │              │        │        │            │
│除  │              │              │              │        │        │            │
│    │連續數行為而犯│刪除          │一般認為連續犯│刑法第2 │舊法    │1.不包括法院│
│    │同一罪名者，以│              │在本質上係數行│條第1項 │        │  審理結果認│
│    │一罪論。但得加│              │為而屬數罪，僅│前段    │        │  連續犯係接│
│    │重其刑至二分之│              │係基於訴訟經濟│        │        │  續犯或包括│
│    │一            │              │或責任吸收原則│        │        │  上一罪等情│
│    │              │              │之考量，而論以│        │        │  形。      │
│    │              │              │一罪，新法將連│        │        │2.連續之數行│
│    │              │              │續犯之規定廢除│        │        │  為須均在舊│
│    │              │              │後，除非符合「│        │        │  法時期始可│
│    │              │              │接續犯」或「包│        │        │  ，如部分行│
│    │              │              │括的一罪」之情│        │        │  為發生在新│
│    │              │              │形，可認為構成│        │        │  法施行後，│
│    │              │              │單一之犯罪外，│        │        │  則該部分應│
│    │              │              │均應認係數罪併│        │        │  逕適用新法│
│    │              │              │罰。          │        │        │  。        │
│    │              │              │              │        │        │            │
├──┼───────┼───────┼───────┼────┼────┼──────┤
│罰金│【罰金罰鍰提高│【刑法施行法第│              │        │        │            │
│刑貨│標準條例第1 條│之1 條第1項 、│              │        │        │            │
│幣單│前段、第5 條】│第2 項】      │              │        │        │            │
│位之│              │              │              │        │        │            │
│變更│依法律應處罰金│中華民國94年1 │刑法之貨幣單位│刑法第2 │經按現行│            │
│    │、罰鍰者，就其│月7 日法修正施│由「元（指銀元│條第1項 │法規所定│            │
│    │原定數額得提高│行後，刑法分則│）」變更為「新│前段    │貨幣單位│            │
│    │為2 倍至10 倍 │編所定罰金之貨│臺幣」，且刑法│        │折算新臺│            │
│    │（刑法乃係定明│幣單位為新臺幣│分則之罰金數額│        │幣條例第│            │
│    │10倍）。第1 條│。94年1 月7 日│，亦視該分則先│        │2 條之規│            │
│    │所定得提高倍數│刑法修正時，刑│前曾修正與否，│        │定折算後│            │
│    │之規定，於本條│法分則編未修正│而分別提高3 或│        │等值，是│            │
│    │例修正後制定之│之條文定有罰金│30倍。        │        │以新法並│            │
│    │法律，不適用之│者，自94年1 月│              │        │未較有利│            │
│    │；本條例修正前│7 日刑法修正施│              │        │，應適用│            │
│    │公布之法律，於│行後，就其所定│              │        │修正前行│            │
│    │本條例修正後修│數額提高為30倍│              │        │為時之舊│            │
│    │正其罰金罰鍰數│。但72年6 月26│              │        │法。    │            │
│    │額或法律經全部│日至94年1 月7 │              │        │        │            │
│    │修正而其罰金罰│日新增或修正之│              │        │        │            │
│    │鍰數額未予變更│條文，就其所定│              │        │        │            │
│    │者，亦同。    │數額提高為3 倍│              │        │        │            │
│    │              │。            │              │        │        │            │
├──┼───────┼───────┼───────┼────┼────┼──────┤
│罰金│【修正前刑法第│【刑法第33條第│              │        │        │            │
│刑下│33條第5 款】  │5 款】        │              │        │        │            │
│限變│              │              │              │        │        │            │
│更  │罰金：（銀元）│罰金：新臺幣  │罰金刑之下限，│刑法第2 │舊法    │            │
│    │1 元以上。    │1,000 元以上，│由銀元1 元即新│條第1項 │        │            │
│    │              │以百元計算。  │臺幣3 元，提高│前段    │        │            │
│    │              │              │為新臺幣1,000 │        │        │            │
│    │              │              │元。          │        │        │            │
│    │              │              │              │        │        │            │
│    │              │              │              │        │        │            │
│    │              │              │              │        │        │            │
│    │              │              │              │        │        │            │
├──┼───────┼───────┼───────┼────┼────┼──────┤
│褫奪│【修正前刑法第│【刑法第36條】│              │        │        │            │
│公權│36條】        │              │              │        │        │            │
│資格│褫奪公權者，褫│褫奪公權者，褫│修正前刑法第36│按從刑附│按從刑附│            │
│範圍│奪左列資格：  │奪下列資格：  │條規定，褫奪公│屬於主刑│屬於主刑│            │
│變更│一為公務員之資│一為公務員之資│權者，褫奪之資│，除法律│，除法律│            │
│    │  格。        │  格。        │格為公務員、公│有特別規│有特別規│            │
│    │二為公職候選人│二為公職候選人│職候選人及行使│定者外，│定者外，│            │
│    │  之資格。    │  之資格。    │選舉、罷免、創│依主刑所│依主刑所│            │
│    │三行使選舉、罷│              │制、複決四權之│適用之法│適用之法│            │
│    │  免、創制、複│              │資格。修正後則│律，則褫│律，則褫│            │
│    │  決四權之資格│              │將第3 款之限制│奪公權部│奪公權部│            │
│    │  。          │              │刪除，限縮公民│分，應依│分，應依│            │
│    │              │              │權遭褫奪之程度│主刑所示│主刑所示│            │
│    │              │              │，與基本權之保│用之法律│用之法律│            │
│    │              │              │護難謂無涉，較│。      │。      │            │
│    │              │              │修正前之規定有│        │        │            │
│    │              │              │利於行為人，然│        │        │            │
│    │              │              │按從刑附屬於主│        │        │            │
│    │              │              │刑，除法律有特│        │        │            │
│    │              │              │別規定者外，依│        │        │            │
│    │              │              │主刑所適用之法│        │        │            │
│    │              │              │律，則褫奪公權│        │        │            │
│    │              │              │部分，應依主刑│        │        │            │
│    │              │              │所示用之法律。│        │        │            │
├──┼───────┼───────┼───────┼────┼────┼──────┤
│褫奪│【修正前刑法第│【刑法第37條】│              │        │        │            │
│公權│37條】        │              │              │        │        │            │
│要件│              │              │              │        │        │            │
│變更│宣告死刑或無期│宣告死刑或無期│修正前刑法第37│按從刑附│按從刑附│            │
│    │徒刑者，宣告褫│徒刑者，宣告褫│條第2 項規定，│屬於主刑│屬於主刑│            │
│    │奪公權終身。  │奪公權終身。  │宣告6 月以上有│，除法律│，除法律│            │
│    │宣告6 月以上有│宣告1 年以上有│期徒刑，依犯罪│有特別規│有特別規│            │
│    │期徒刑，依犯罪│期徒刑，依犯罪│之性質認為有褫│定者外，│定者外，│            │
│    │之性質認為有褫│之性質認為有褫│奪公權之必要者│依主刑所│依主刑所│            │
│    │奪公權之必要者│奪公權之必要者│，宣告褫奪公權│適用之法│適用之法│            │
│    │，宣告褫奪公權│，宣告1 年以上│1 年以上10年以│律，則褫│律，則褫│            │
│    │1 年以上10年以│10年以下褫奪公│下，修正理由認│奪公權部│奪公權部│            │
│    │下。          │權。          │為，宣告6 月以│分，應依│分，應依│            │
│    │褫奪公權，於裁│褫奪公權，於裁│上未滿1 年有期│主刑所示│主刑所示│            │
│    │判時併宣告之。│判時併宣告之。│徒刑者，犯罪情│用之法律│用之法律│            │
│    │依第1 項宣告褫│褫奪公權之宣告│狀多屬輕微，並│。      │。      │            │
│    │奪公權者，自裁│，自裁判確定時│無褫奪公權之必│        │        │            │
│    │判確定時發生效│發生效力。    │要。宜將其宣告│        │        │            │
│    │力。          │依第2 項宣告褫│刑下限由6 月酌│        │        │            │
│    │依第2 項宣告褫│奪公權者，其期│改為1 年，修正│        │        │            │
│    │奪公權者，自主│間自主刑執行完│後已提高從刑褫│        │        │            │
│    │刑執行完畢或赦│畢或赦免之日起│奪公權之門檻。│        │        │            │
│    │免之日起算。  │算。但同時宣告│              │        │        │            │
│    │              │緩刑者，其期間│              │        │        │            │
│    │              │自裁判確定時起│              │        │        │            │
│    │              │算之。        │              │        │        │            │
│    │              │              │              │        │        │            │
├──┼───────┼───────┼───────┼────┼────┼──────┤
│死刑│【修正前刑法第│【刑法第64條】│              │        │        │            │
│之加│64 條】       │              │              │        │        │            │
│減例│              │              │              │        │        │            │
│變更│死刑不得加重。│死刑不得加重。│刑法第64條第2 │刑法第2 │ 舊法   │            │
│    │死刑減輕者，無│死刑減輕者，為│項修正後，死刑│條第1項 │        │            │
│    │期徒刑，或為15│無期徒刑。    │減輕者，為無期│前段    │        │            │
│    │以下12年以上有│              │徒刑，使法官量│        │        │            │
│    │期刑。        │              │刑範圍受到限縮│        │        │            │
│    │              │              │，行為人將受到│        │        │            │
│    │              │              │較舊法為重或刑│        │        │            │
│    │              │              │期較高之刑罰，│        │        │            │
│    │              │              │行為人受處罰之│        │        │            │
│    │              │              │實質內涵顯有變│        │        │            │
│    │              │              │更，應屬第2 條│        │        │            │
│    │              │              │第1 項之法律變│        │        │            │
│    │              │              │更，自應比較新│        │        │            │
│    │              │              │舊法，適用最有│        │        │            │
│    │              │              │利行為人之舊法│        │        │            │
│    │              │              │。            │        │        │            │
├──┼───────┼───────┼───────┼────┼────┼──────┤
│無期│【修正前刑法第│【刑法第65條】│              │        │        │            │
│徒刑│65 條】       │              │              │        │        │            │
│之加│              │              │              │        │        │            │
│減例│無期徒刑不得重│無期徒刑不得加│刑法第65條第2 │刑法第2 │ 舊法   │            │
│變更│。            │重。          │修正後，無期徒│條第1項 │        │            │
│    │無期徒刑減輕，│無期徒刑減輕者│刑減輕者，為20│前段    │        │            │
│    │為7年以上有期 │，為20年以下15│年以下15年以上│        │        │            │
│    │徒。          │年以上有期徒刑│有期徒刑，使法│        │        │            │
│    │              │。            │官量刑範圍受到│        │        │            │
│    │              │              │限縮，行為人將│        │        │            │
│    │              │              │受到較舊法為重│        │        │            │
│    │              │              │或刑期較高之刑│        │        │            │
│    │              │              │罰，行為人受處│        │        │            │
│    │              │              │罰之實質內涵顯│        │        │            │
│    │              │              │有變更，應屬刑│        │        │            │
│    │              │              │法第2條第1項之│        │        │            │
│    │              │              │法律變更，自應│        │        │            │
│    │              │              │比較新舊法，適│        │        │            │
│    │              │              │用最有利行為人│        │        │            │
│    │              │              │之舊法。      │        │        │            │
├──┼───────┼───────┼───────┼────┼────┼──────┤
│罰金│【修正前刑法第│【刑法第67條】│              │        │        │            │
│刑之│68 條】       │              │              │        │        │            │
│加減│              │              │              │        │        │            │
│例變│罰金加減者，僅│罰金加減者其最│罰金刑之加重，│刑法第2 │ 舊法   │            │
│更  │加減其最高度。│高度及最低度同│依修正前刑法第│條第1項 │        │            │
│    │              │加減之。      │68條規定，僅加│前段    │        │            │
│    │              │              │重其最高度；依│        │        │            │
│    │              │              │修正刑法第67條│        │        │            │
│    │              │              │規定，其最高度│        │        │            │
│    │              │              │及最低度同加重│        │        │            │
│    │              │              │之。是修正前刑│        │        │            │
│    │              │              │法較有利於被告│        │        │            │
│    │              │              │。            │        │        │            │
├──┼───────┼───────┼───────┼────┼────┼──────┤
│定應│【修正前刑法第│【刑法第51條第│              │        │        │            │
│執行│51條第4 、5、9│4 、5、9 、10 │              │        │        │            │
│刑之│、10款】      │款】          │              │        │        │            │
│變更│              │              │              │        │        │            │
│    │數罪併罰，分別│數罪併罰，分別│1.新法為兼顧數│刑法第2 │舊法    │            │
│    │宣告其罪之刑，│宣告其罪之刑，│  罪併罰及單純│條第1項 │        │            │
│    │依左列各款定其│依下列各款定其│  數罪之區○○○○段    │        │            │
│    │應執行者：    │應執行者：    │  及刑罰衡平原│        │        │            │
│    │四宣告之最重刑│四宣告之最重刑│  則，乃對於有│        │        │            │
│    │  為無期徒刑者│  為無期徒刑者│  期徒刑合併定│        │        │            │
│    │  ，不執行他刑│  ，不執行他刑│  應執行刑之上│        │        │            │
│    │  。但罰金及從│  。但罰金及從│  限予以提高至│        │        │            │
│    │  刑不在此限。│  刑不在此限。│  30年，與舊法│        │        │            │
│    │五宣告多數有期│五宣告多數有期│  上限20年相比│        │        │            │
│    │  徒刑者，於各│  徒刑者，於各│  較，被告張詩│        │        │            │
│    │  刑中之最長期│  刑中之最長期│  如行為後之新│        │        │            │
│    │  以上，各刑合│  以上，各刑合│  法顯不利於被│        │        │            │
│    │  併之刑期以下│  併之刑期以下│  告乙○○，自│        │        │            │
│    │  ，定其刑期。│  ，定其刑期。│  應適用行為時│        │        │            │
│    │  但不得逾20年│  但不得逾30年│  之舊法。    │        │        │            │
│    │  。          │  。          │2.新法第10款修│        │        │            │
│    │九宣告多數沒收│九宣告多數沒收│  正後應執行者│        │        │            │
│    │  者，併執行之│  者，併執行之│  ，為有期徒刑│        │        │            │
│    │  。          │  。          │  為3年 以上之│        │        │            │
│    │十依第5 款至第│十依第5 款至第│  刑與拘役時，│        │        │            │
│    │  9 款所定之刑│  9 款所定之刑│  即不執行拘役│        │        │            │
│    │  ，併執行之。│  ，併執行之。│  ，與舊法有期│        │        │            │
│    │              │  但應執行者為│  徒刑與拘役併│        │        │            │
│    │              │  3 年以上有期│  執行之規定相│        │        │            │
│    │              │  徒刑與拘役時│  較，自對行為│        │        │            │
│    │              │  ，不執行拘役│  人較為有利，│        │        │            │
│    │              │  。          │  且關係到行為│        │        │            │
│    │              │              │  人是否應再執│        │        │            │
│    │              │              │  行拘役，影響│        │        │            │
│    │              │              │  及行為人刑罰│        │        │            │
│    │              │              │  之法律效果，│        │        │            │
│    │              │              │  應屬刑法第2 │        │        │            │
│    │              │              │  條第1 項之法│        │        │            │
│    │              │              │  律變同條項但│        │        │            │
│    │              │              │  書規定適用有│        │        │            │
│    │              │              │  利更，應比較│        │        │            │
│    │              │              │  新舊法，適用│        │        │            │
│    │              │              │  行為人之新法│        │        │            │
│    │              │              │  。          │        │        │            │
├──┴───┬───┼───────┴───────┴────┴────┴──────┤
│整體比較結果│  舊法│1.刑法第28有關共同正犯規定，僅作文字修正，對於狹義共同正犯（指有│
│            │      │  犯意聯絡及行為分擔之數行為人）之認定，雖不生任何影響，然基於整│
│            │      │  體適用原則應適用舊法規定。                                    │
│            │      │2.累犯部分，因本案再犯者為故意犯罪，依上揭說明，新法並無較有利於│
│            │      │  被告，應適用修正前刑法第47條。                                │
│            │      │3.本案被告各有上揭所述連續多次販賣或轉讓海洛因、甲基安非他命之犯│
│            │      │  行，均在舊法時期，且非屬「接續犯」或「包括的一罪」之情形，依新│
│            │      │  法將連續犯之規定廢除後，均應認係數罪併罰；依修正前刑法第56條之│
│            │      │  規定，屬裁判上一罪，得加重其刑至二分之一（法定本刑除罰金刑外，│
│            │      │  死刑、無期徒刑依法不得加重之），是依修正刑法第2 條第1 項前段比│
│            │      │  較，應適用修正前刑法第56條之規定，對本案被告有利。            │
│            │      │4.罰金刑貨幣單位之變更部分，按現行法規所定貨幣單位折算新臺幣條例│
│            │      │  第2 條之規定折算後等值，是以新法並未較有利，應依刑法第2 條第1 │
│            │      │  項前段逕行適用修正前行為時之舊法。                            │
│            │      │5.刑法第33條第5 款罰金刑之下限部分，由銀元1 元即新臺幣3 元，提高│
│            │      │  為新臺幣1,000 元，應刑法第2 條第1 項前段適用修正前行為時之舊法│
│            │      │  。                                                            │
│            │      │6.死刑、無期徒刑、罰金刑之加減例均有變更，均應適用修正前之規定。│
│            │      │7.本案上揭被告行為後之法律已有變更，經綜合比較結果，適用舊法應對│
│            │      │  本案被告並無不利，是應依刑法第2 條第1 項前段規定適用舊法。另按│
│            │      │  從刑附屬於主刑，除法律有特別規定者外，依主刑所適用之法律即適用│
│            │      │  舊法，則褫奪公權部分，應適用修正前刑法第36條、第37條第1 項、第│
│            │      │  2 項。                                                        │
└──────┴───┴────────────────────────────────┘
